<!DOCTYPE html>
<html lang="en">
	<head>
		<meta http-equiv="Content-Type" content="text/html; charset=utf-8">
		<title>εισ</title>
		<meta name="description" content="Analytical Lexicon for the Koine Bible.">
		<meta name="keywords" content="Lexicon, Dictionary, Greek Lexicon, Greek Dictionary, Bible words">
		<meta name="viewport" content="width=device-width, initial-scale=1.0">
		<link rel="icon" href="../images/favicon.ico">
		<link rel="stylesheet" href="css/normalize.css">
		<link rel="stylesheet" href="css/halfmoon.css">
		<link rel="stylesheet" href="css/lexicon.css">
		<script src='../js/hebrew.js'></script>
		<!-- "[if lt IE 9]>
			<script src='js/html5.js'></script>
		<![endif]" -->
	</head>
	<body>
<!-- chart done -->
		<nav id='menu'>
			<a id='top'></a>
			<script src='../js/all/primary.js'></script>
			<script src='../js/donate/donate.js'></script>
			<script src='js/menu/lexicon-menu.js'></script>
			<div class='next'>
				<a href="eir.html" title="previous list"><img src='image/prev.png' alt='prev'></a>
				<a href="eit.html" title="next list"><img src='image/next.png' alt='next'></a>
			</div>
		<h2>εισ-</h2>
			<div class='halfmoon'>
				<ul>
					<li><a href='e.html'>ε</a></li>
					<li><a href="ea.html">εα-</a> </li>
					<li><a href='eb.html'>εβ</a></li>
					<li><a href='eg.html'>εγ</a></li>
					<li><a href='ed.html'>εδ</a></li>
					<li><a href='ez.html'>εζ</a></li>
					<li><a href='eq.html'>εθ</a></li>
					<li><a href='ei.html'>ει</a></li>
					<li><a href="eis.html#eis"><span class='y'>εις</span></a></li>
					<li><a href="eis.html#eisagage"><span class='y'>εισα-</span></a></li>
					<li><a href="eis.html#eisbalein"><span class='y'>εισβ-</span></a></li>
					<li><a href="eis.html#eisdexamenh"><span class='y'>εισδ-</span></a></li>
					<li><a href="eis.html#eisedecqh"><span class='y'>εισε-</span></a></li>
					<li><a href="eis.html#eishgage"><span class='y'>ειση-</span></a></li>
					<li><a href="eis.html#eisi"><span class='y'>εισι-</span></a></li>
					<li><a href="eis.html#eiskalesamenos"><span class='y'>εισκ-</span></a></li>
					<li><a href="eis.html#eisodia"><span class='y'>εισο-</span></a></li>
					<li><a href="eis.html#eispempw"><span class='y'>εισπ-</span></a></li>
					<li><a href="eis.html#eisspaomai"><span class='y'>εισσ-</span></a></li>
					<li><a href="eis.html#eisthkei"><span class='y'>ειστ-</span></a></li>
					<li><a href="eis.html#eisferein"><span class='y'>εισφ-</span></a></li>
					<li><a href='ek.html'>εκ</a></li>
					<li><a href='el.html'>ελ</a></li>
					<li><a href='em.html'>εμ</a></li>
					<li><a href='en.html'>εν</a></li>
					<li><a href='ex.html'>εξ</a></li>
					<li><a href='eo.html'>εο</a></li>
					<li><a href='ep.html'>επ</a></li>
					<li><a href='er.html'>ερ</a></li>
					<li><a href='es.html'>εσ</a></li>
					<li><a href='et.html'>ετ</a></li>
					<li><a href='eu.html'>ευ</a></li>
					<li><a href='ef.html'>εφ</a></li>
					<li><a href='ec.html'>εχ</a></li>
					<li><a href='ey.html'>εψ</a></li>
					<li><a href='ew.html'>εω</a></li>
				</ul>
			</div>
		</nav>
<div id='main'>
<dl>
	<dt><a id="ei)s"></a><a id="eis">εἰς</a></dt>
	<dd>
		<ul>
			<li><span class='cat'>Parse:</span> <span class='parse'>Preposition</span></li>
			<li><span class='cat'>Note:</span> εἴς <span class='i'>when followed by an enclitic.</span>
				<p class='box'><span class='b'>εἰσερχομένου αὐτοῦ εἴς τινα κώμην</span><br><span class='i'>they entered into a certain village</span> (Luke 17:12)</p>
			</li>
			<li><span class='cat'>Meaning:</span>
				<ul>
					<li>εἰς + Acc<span class='i'> = into, unto, for</span></li>
					<li><span class='r'>Of Place:</span> <span class='i'>into, toward</span>
							<p class='box'><span class='b'>εἰς τὴν πόλιν</span> <br>
						<span class='i'>into the city</span> </p>
					</li>
					<li><span class='r'>Of Time:</span> <span class='i'>until</span>
							<p class='box'><span class='b'>εἰς τὴν ἑσπέραν</span> <br>
						<span class='i'>until evening</span> </p>
					</li>
					<li><span class='r'>Of Time:</span> <span class='i'>for</span>
						<p class='box'><span class='b'>εἰς τὸ λοιπόν</span> <br>
						<span class='i'>for the future</span> </p>
					</li>
					<li><span class='r'>Purpose:</span> <span class='i'>in order to</span>
						<p class='box'><span class='b'>εἰς ἄγραν</span> <br>
						<span class='i'>in order to catch something</span>, Luke 5:4</p>
					</li>
					<li><span class='r'>Purpose:</span> <span class='i'>how to</span>
						<p class='box'><span class='b'>εἰς παροξυσμὸν</span> <br>
						<span class='i'>how to encourage</span>, Heb 10:24</p>
					</li>
					<li><span class='r'>With Numbers:</span> <span class='i'>about, approximately</span>
						<p class='box'><span class='b'>εἰς ἑκατόν</span> <br>
						<span class='i'>about a hundred</span> </p>
					</li>
					<li><span class='r'>Of Measure:</span> <span class='i'>as far as, as much as, up to (the number of)</span>
					<li><span class='r'>Of Relation:</span> <span class='i'>to, toward; in relation to, like, in regard to</span>
				</ul>
			</li>
			<script src='js/preposition.js'></script>
		</ul>
	</dd>
</dl>

<dl>
	<dt><a id="eis7"></a><a id="ei)'s">εἴς</a></dt>
	<dd>
		<ul>
			<li><span class='cat'>Parse:</span> <span class='parse'>Conjunction</span></li>
			<li><span class='cat'>Note:</span> εἰς <span class='i'>receives accent when followed by an enclitic</span></li>
			<li><span class='cat'>Root:</span> <span class='i'><a href="eis.html#ei)s">εἰς</a></span></li>
			<script src='js/conjunction.js'></script>
		</ul>
	</dd>
</dl>

<dl>
	<dt><a id="ei(~s"></a><a id="eis6">εἷς</a></dt>
	<dd>
		<ul>
			<li><span class='cat'>Parse:</span> <span class='parse'>Adj: Nom Sing Masc</span></li>
			<li><span class='cat'>Meaning:</span>
				<ul>
					<li><span class='i'>one (the number)</span>
						<p class='box'><span class='b'>ἔσονται οἱ δύο εἰς σάρκα μίαν</span> <br>
						<span class='i'>the two shall become one flesh</span> (Gen 2:24)</p>
					</li>
					<li><span class='i'>unique</span>
						<p class='box'><span class='b'>ὁ δὲ θεὸς εἷς ἐστιν</span> <br>
						<span class='i'>but God is unique</span> (Gal 3:20)</p>
					</li>
					<li><span class='i'>a, an</span>
						<p class='box'><span class='b'> ἦν ἀνὴρ <span class='r'>εἷς</span> ἀπὸ Σαραὰ</span> <br>
						<span class='i'>there was <span class='r'>a</span> man from Zorah</span> (Judg 13:2)</p>
						<p class='box'><span class='b'>ὡσεὶ <span class='r'>μία</span> δορκὰς ἐν ἀγρῷ</span> <br>
						<span class='i'>as <span class='r'>a</span> gazelle in the field</span> (2Sam 2:18)</p>
						<p class='box'><span class='b'>ἔγραψαν ἐπιστολὴν <span class='r'>μίαν</span></span> <br>
						<span class='i'>he wrote <span class='r'>a</span> letter</span> (Ezra 4:8)</p>
					</li>
					<li><span class='i'>any</span></li>
					<li><span class='i'>a certain (person/thing) (i.e., an indefinite pronoun)</span>
						<p class='box'><span class='b'>λύσας δὲ <span class='r'>εἷς</span> τὸν μάρσιππον αὐτοῦ</span> <br>
						<span class='i'>then <span class='r'>one</span> opened his bag</span> (Gen 42:27)</p>
						<p class='box'><span class='b'>ἔσται <span class='r'>μίαν</span> ἡμέραν</span> <br>
						<span class='i'>it will be <span class='r'>a certain</span> day</span> (Zech 14:7)</p>
					</li>
					<li>εἷς ... εἷς <br><span class='i'>one ... another; the one ... the other</span>
						<p class='box'><span class='b'>Ἀαρὼν καὶ Ὤρ ἐστήριζον τὰς χεῖρας αὐτοῦ, ἐντεῦθεν εἷς καὶ ἐντεῦθεν εἷς</span> <br>
						<span class='i'>Aaron and Hur supported his hands, one on this side and one on the other</span> (Ex 17:12)</p>
					</li>
					<li>ὁ εἷς ... ὁ ἕτερος <br><span class='i'>the one ... the other</span>
						<p class='box'><span class='b'>καὶ λήμψομαι δύο ῥάβδους: τὴν μίαν ἐκάλεσα Κάλλος καὶ τὴν ἑτέραν ἐκάλεσα Σχοίνισμα</span> <br>
						<span class='i'>I will take two rods: the one called Beauty and the other called Line</span> (Zech 11:7)</p>
					</li>
				</ul>
			</li>
			<li><span class='cat'>Forms:</span></li>
		</ul>
		<table class='chart'>
			<tr><td colspan="4" class="cen">Singular</td></tr>
			<tr><th class='chart'>&nbsp;</th><th class='chart'>Masc</th><th class='chart'>Fem</th><th class='chart'>Neut</th></tr>
			<tr><td class='green'>NOM</td><td class='chart'>εἷς</td><td class='chart'>μία</td><td class='chart'>ἕν</td></tr>
			<tr><td class='green'>GEN</td><td class='chart'>ἑνός</td><td class='chart'>μιᾶς</td><td class='chart'>ἑνός</td></tr>
			<tr><td class='green'>DAT</td><td class='chart'>ἑνί</td><td class='chart'>μιᾷ</td><td class='chart'>ἑνί</td></tr>
			<tr><td class='green'>ACC</td><td class='chart'>ἕνα</td><td class='chart'>μίαν</td><td class='chart'>ἕν</td></tr>
		</table>
		<div class='clear'></div>
	</dd>
</dl>

<dl>
	<dt><a id="eisagage">εἰσάγαγε</a></dt>
	<dd>
		<ul>
			<li><span class='cat'>Parse:</span> <span class='parse'>Verb: 2Aor Act Imperative 2nd Sing</span></li>
			<li><span class='cat'>Root:</span> <span class='i'><a href="eis.html#eisagw">εἰσάγω</a></span></li>
		</ul>
	</dd>
</dl>

<dl>
	<dt><a id="eisagagein">εἰσαγαγεῖν</a></dt>
	<dd>
		<ul>
			<li><span class='cat'>Parse:</span> <span class='parse'>Verb: 2Aor Act Infin</span></li>
			<li><span class='cat'>Root:</span> <span class='i'><a href="eis.html#eisagw">εἰσάγω</a></span></li>
		</ul>
	</dd>
</dl>

<dl>
	<dt><a id="eisagagete">εἰσαγάγετε</a></dt>
	<dd>
		<ul>
			<li><span class='cat'>Parse:</span> <span class='parse'>Verb: Aor Act Imperative 2nd Plur</span></li>
			<li><span class='cat'>Root:</span> <span class='i'><a href="eis.html#eisagw">εἰσάγω</a></span></li>
		</ul>
	</dd>
</dl>

<dl>
	<dt><a id="eisagagh">εἰσαγάγῃ</a></dt>
	<dd>
		<ul>
			<li><span class='cat'>Parse:</span> <span class='parse'>Verb: 2Aor Act Subj 3rd Sing</span></li>
			<li><span class='cat'>Root:</span> <span class='i'><a href="eis.html#eisagw">εἰσάγω</a></span></li>
		</ul>
	</dd>
</dl>

<dl>
	<dt><a id="eisagaghs">εἰσαγάγῃς</a></dt>
	<dd>
		<ul>
			<li><span class='cat'>Parse:</span> <span class='parse'>Verb: Aor Act Subj 2nd Sing</span></li>
			<li><span class='cat'>Root:</span> <span class='i'><a href="eis.html#eisagw">εἰσάγω</a></span></li>
		</ul>
	</dd>
</dl>

<dl>
	<dt><a id="eisagaghte">εἰσαγάγητε</a></dt>
	<dd>
		<ul>
			<li><span class='cat'>Parse:</span> <span class='parse'>Verb: Aor Act Subj 2nd Plur</span></li>
			<li><span class='cat'>Root:</span> <span class='i'><a href="eis.html#eisagw">εἰσάγω</a></span></li>
		</ul>
	</dd>
</dl>

<dl>
	<dt><a id="eisagagwn">εἰσαγαγών</a></dt>
	<dd>
		<ul>
			<li><span class='cat'>Parse:</span> <span class='parse'>Part: Aor Act Nom Sing Masc</span></li>
			<li><span class='cat'>Root:</span> <span class='i'><a href="eis.html#eisagw">εἰσάγω</a></span></li>
		</ul>
	</dd>
</dl>

<dl>
	<dt><a id="eisaggelia">εἰσαγγελία</a></dt><!-- js -->
	<dd>
		<ul>
			<li><span class='cat'>Parse:</span> <span class='parse'>Noun: Nom Sing Fem</span></li>
			<li><span class='cat'>Meaning:</span> <span class='i'>information, news</span></li>
			<script src='../cognate/a/aggelia.js'></script>
		</ul>
			<script>
				var text1='εἰσαγγελί'
				var text2='εἰσαγγελι'
			</script><script src='js/Fnoun/noun-F-abra.js'></script>
	</dd>
</dl>

<dl>
	<dt><a id="eisage">εἴσαγε</a></dt>
	<dd>
		<ul>
			<li><span class='cat'>Parse:</span> <span class='parse'>Verb: Pres Act Imperative 2nd Sing</span></li>
			<li><span class='cat'>Root:</span> <span class='i'><a href="eis.html#eisagw">εἰσάγω</a></span></li>
		</ul>
	</dd>
</dl>

<dl>
	<dt><a id="eisagei">εἰσάγει</a></dt>
	<dd>
		<ul>
			<li><span class='cat'>Parse:</span> <span class='parse'>Verb: Pres Act Ind 3rd Sing</span></li>
			<li><span class='cat'>Root:</span> <span class='i'><a href="eis.html#eisagw">εἰσάγω</a></span></li>
		</ul>
	</dd>
</dl>

<dl>
	<dt><a id="eisageiocate">εἰσαγειόχατε</a></dt>
	<dd>
		<ul>
			<li><span class='cat'>Parse:</span> <span class='parse'>Verb: Perf Act Ind 2nd Plur</span></li>
			<li><span class='cat'>Root:</span> <span class='i'><a href="eis.html#eisagw">εἰσάγω</a></span></li>
		</ul>
	</dd>
</dl>

<dl>
	<dt><a id="eisageis">εἰσάγεις</a></dt>
	<dd>
		<ul>
			<li><span class='cat'>Parse:</span> <span class='parse'>Verb: Pres Act Ind 2nd Sing</span></li>
			<li><span class='cat'>Root:</span> <span class='i'><a href="eis.html#eisagw">εἰσάγω</a></span></li>
		</ul>
	</dd>
</dl>

<dl>
	<dt><a id="eisagesqai">εἰσάγεσθαι</a></dt>
	<dd>
		<ul>
			<li><span class='cat'>Parse:</span> <span class='parse'>Verb: Pres Mid/Pass Infin</span></li>
			<li><span class='cat'>Root:</span> <span class='i'><a href="eis.html#eisagw">εἰσάγω</a></span></li>
		</ul>
	</dd>
</dl>

<dl>
	<dt><a id="eisagh">εἰσάγῃ</a></dt>
	<dd>
		<ul>
			<li><span class='cat'>Parse:</span> <span class='parse'>Verb: Pres Act Subj 3rd Sing</span></li>
			<li><span class='cat'>Root:</span> <span class='i'><a href="eis.html#eisagw">εἰσάγω</a></span></li>
		</ul>
	</dd>
</dl>

<dl>
	<dt><a id="eisagomeqa">εἰσαγόμεθα</a></dt>
	<dd>
		<ul>
			<li><span class='cat'>Parse:</span> <span class='parse'>Verb: Pres Mid/Pass Ind 1st Plur</span></li>
			<li><span class='cat'>Root:</span> <span class='i'><a href="eis.html#eisagw">εἰσάγω</a></span></li>
		</ul>
	</dd>
</dl>

<dl>
	<dt><a id="eisagomenois">εἰσαγομένοις</a></dt>
	<dd>
		<ul>
			<li><span class='cat'>Parse:</span> <span class='parse'>Part: Pres Mid/Pass Dat Plur Masc/Neut</span></li>
			<li><span class='cat'>Root:</span> <span class='i'><a href="eis.html#eisagw">εἰσάγω</a></span></li>
		</ul>
	</dd>
</dl>

<dl>
	<dt><a id="eisagousin">εἰσάγουσιν</a></dt>
	<dd>
		<ul>
			<li><span class='cat'>Parse:</span> <span class='parse'>Verb: Pres Act Ind 3rd Plur</span></li>
			<li><span class='cat'>Root:</span> <span class='i'><a href="eis.html#eisagw">εἰσάγω</a></span></li>
		</ul>
	</dd>
</dl>

<dl>
	<dt><a id="eisagw">εἰσάγω</a></dt>
	<dd>
		<ul><script src='js/verb/vpai1s.js'></script>
			<li><span class='cat'>Meaning:</span>
				<ul>
					<li><span class='i'>to bring in, lead in</span></li>
					<li><span class='i'>to introduce</span></li>
					<li><span class='i'>to cause to move into</span> (a space)</li>
				</ul>
			</li>
			<script src='../cognate/a/agw.js'></script>
			<li><span class='cat'>Forms:</span></li>
		</ul>
		<fieldset><legend>Present</legend>
			<ul>
					<li>εἰσάγῃ <span class='parse'>Verb: Pres Act Subj 3rd Sing</span></li>
					<li>εἴσαγε <span class='parse'>Verb: Pres Act Imperative 2nd Sing</span></li>
					<li>εἰσάγει <span class='parse'>Verb: Pres Act Ind 3rd Sing</span></li>
					<li>εἰσάγεις <span class='parse'>Verb: Pres Act Ind 2nd Sing</span></li>
					<li>εἰσάγεσθαι <span class='parse'>Verb: Pres Mid/Pass Infin</span></li>
					<li>εἰσαγομένοις <span class='parse'>Part: Pres Mid/Pass Dat Plur Masc/Neut</span></li>
					<li>εἰσαγόμεθα <span class='parse'>Verb: Pres Mid/Pass Ind 1st Plur</span></li>
					<li>εἰσάγουσι(ν) <span class='parse'>Verb: Pres Act Ind 3rd Plur</span></li>
					<li>εἰσάγων <span class='parse'>Part: Pres Act Nom Sing Masc</span></li>
			</ul>
		</fieldset>
		<fieldset><legend>Imperfect</legend>
			<ul>
					<li>εἰσήγετο <span class='parse'>Verb: Imperfect Mid/Pass Ind 3rd Sing</span></li>
			</ul>
		</fieldset>
		<fieldset><legend>Future</legend>
			<ul>
					<li>εἰσάξει <span class='parse'>Verb: Fut Act Ind 3rd Sing</span></li>
					<li>εἰσάξεις <span class='parse'>Verb: Fut Act Ind 2nd Sing</span></li>
					<li>εἰσάξετε <span class='parse'>Verb: Fut Act Ind 2nd Plur</span></li>
					<li>εἰσάξουσι(ν) <span class='parse'>Verb: Fut Act Ind 3rd Plur</span></li>
					<li>εἰσάξω <span class='parse'>Verb: Fut Act Ind 1st Sing</span></li>
			</ul>
		</fieldset>
		<fieldset><legend>Aorist</legend>
			<ul>
					<li>εἰσάξῃς <span class='parse'>Verb: Aor Act Subj 2nd Sing</span></li>
					<li>εἰσαχθέντας <span class='parse'>Part: Aor Pass Acc Plur Masc</span></li>
					<li>εἰσάγαγε <span class='parse'>Verb: 2Aor Act Imperative 2nd Sing</span></li>
					<li>εἰσαγαγεῖν <span class='parse'>Verb: 2Aor Act Infin</span></li>
					<li>εἰσαγάγετε <span class='parse'>Verb: Aor Act Imperative 2nd Plur</span></li>
					<li>εἰσαγάγῃ <span class='parse'>Verb: 2Aor Act Subj 3rd Sing</span></li>
					<li>εἰσαγάγῃς <span class='parse'>Verb: Aor Act Subj 2nd Sing</span></li>
					<li>εἰσαγάγητε <span class='parse'>Verb: Aor Act Subj 2nd Plur</span></li>
					<li>εἰσαγαγών <span class='parse'>Part: Aor Act Nom Sing Masc</span></li>
					<li>εἰσήχθη <span class='parse'>Verb: Aor Pass Ind 3rd Sing</span></li>
					<li>εἰσήχθησαν <span class='parse'>Verb: Aor Pass Ind 3rd Plur</span></li>
					<li>εἰσήγαγε(ν) <span class='parse'>Verb: 2Aor Act Ind 3rd Sing</span></li>
					<li>εἰσήγαγες <span class='parse'>Verb: 2Aor Act Ind 2nd Sing</span></li>
					<li>εἰσηγάγετε <span class='parse'>Verb: Aor Act Ind 2nd Plur</span></li>
					<li>εἰσήγαγον <span class='parse'>Verb: 2Aor Act Ind 3rd Plur</span></li>
					<li>εἰσηγάγοσαν <span class='parse'>Verb: 1Aor Act Ind 3rd Plur</span></li>
			</ul>
		</fieldset>
		<fieldset><legend>Perfect</legend>
			<ul>
					<li>εἰσαγειόχατε <span class='parse'>Verb: Perf Act Ind 2nd Plur</span></li>
			</ul>
		</fieldset>
	</dd>
</dl>

<dl>
	<dt><a id="eisagwn">εἰσάγων</a></dt>
	<dd>
		<ul>
			<li><span class='cat'>Parse:</span> <span class='parse'>Part: Pres Act Nom Sing Masc</span></li>
			<li><span class='cat'>Root:</span> <span class='i'><a href="eis.html#eisagw">εἰσάγω</a></span></li>
		</ul>
	</dd>
</dl>

<dl>
	<dt><a id="eisakhkoa">εἰσακήκοα</a></dt>
	<dd>
		<ul>
			<li><span class='cat'>Parse:</span> <span class='parse'>Verb: Perf Act Ind 1st Sing</span></li>
			<li><span class='cat'>Root:</span> <span class='i'><a href="eis.html#eisakouw">εἰσακούω</a></span></li>
		</ul>
	</dd>
</dl>

<dl>
	<dt><a id="eisakhkoe">εἰσακήκοε</a>, <a id="eisakhkoen">εἰσακήκοεν</a></dt>
	<dd>
		<ul>
			<li><span class='cat'>Parse:</span> <span class='parse'>Verb: Perf Act Ind 3rd Sing</span></li>
			<li><span class='cat'>Root:</span> <span class='i'><a href="eis.html#eisakouw">εἰσακούω</a></span></li>
		</ul>
	</dd>
</dl>

<dl>
	<dt><a id="eisakoue">εἰσάκουε</a></dt>
	<dd>
		<ul>
			<li><span class='cat'>Parse:</span> <span class='parse'>Verb: Pres Act Imperative 2nd Sing</span></li>
			<li><span class='cat'>Root:</span> <span class='i'><a href="eis.html#eisakouw">εἰσακούω</a></span></li>
		</ul>
	</dd>
</dl>

<dl>
	<dt><a id="eisakouei">εἰσακούει</a></dt>
	<dd>
		<ul>
			<li><span class='cat'>Parse:</span> <span class='parse'>Verb: Pres Act Ind 3rd Sing</span></li>
			<li><span class='cat'>Root:</span> <span class='i'><a href="eis.html#eisakouw">εἰσακούω</a></span></li>
		</ul>
	</dd>
</dl>

<dl>
	<dt><a id="eisakouein">εἰσακούειν</a></dt>
	<dd>
		<ul>
			<li><span class='cat'>Parse:</span> <span class='parse'>Verb: Pres Act Infin</span></li>
			<li><span class='cat'>Root:</span> <span class='i'><a href="eis.html#eisakouw">εἰσακούω</a></span></li>
		</ul>
	</dd>
</dl>

<dl>
	<dt><a id="eisakoueis">εἰσακούεις</a></dt>
	<dd>
		<ul>
			<li><span class='cat'>Parse:</span> <span class='parse'>Verb: Pres Act Ind 2nd Sing</span></li>
			<li><span class='cat'>Root:</span> <span class='i'><a href="eis.html#eisakouw">εἰσακούω</a></span></li>
		</ul>
	</dd>
</dl>

<dl>
	<dt><a id="eisakouetai">εἰσακούεται</a></dt>
	<dd>
		<ul>
			<li><span class='cat'>Parse:</span> <span class='parse'>Verb: Pres Mid/Pass Ind 3rd Sing</span></li>
			<li><span class='cat'>Root:</span> <span class='i'><a href="eis.html#eisakouw">εἰσακούω</a></span></li>
		</ul>
	</dd>
</dl>

<dl>
	<dt><a id="eisakouete">εἰσακούετε</a></dt>
	<dd>
		<ul>
			<li><span class='cat'>Parse:</span> <span class='parse'>Verb: Pres Act Ind 2nd Plur</span></li>
			<li><span class='cat'>Root:</span> <span class='i'><a href="eis.html#eisakouw">εἰσακούω</a></span></li>
		</ul>
	</dd>
</dl>

<dl>
	<dt><a id="eisakouh">εἰσακούῃ</a></dt>
	<dd>
		<ul>
			<li><span class='cat'>Parse:</span> <span class='parse'>Verb: Pres Act Subj 3rd Sing</span></li>
			<li><span class='cat'>Root:</span> <span class='i'><a href="eis.html#eisakouw">εἰσακούω</a></span></li>
		</ul>
	</dd>
</dl>

<dl>
	<dt><a id="eisakouontes">εἰσακούοντες</a></dt>
	<dd>
		<ul>
			<li><span class='cat'>Parse:</span> <span class='parse'>Part: Pres Act Nom Plur Masc</span></li>
			<li><span class='cat'>Root:</span> <span class='i'><a href="eis.html#eisakouw">εἰσακούω</a></span></li>
		</ul>
	</dd>
</dl>

<dl>
	<dt><a id="eisakouonti">εἰσακούοντι</a></dt>
	<dd>
		<ul>
			<li><span class='cat'>Parse:</span> <span class='parse'>Part: Pres Act Dat Sing Masc/Neut</span></li>
			<li><span class='cat'>Root:</span> <span class='i'><a href="eis.html#eisakouw">εἰσακούω</a></span></li>
		</ul>
	</dd>
</dl>

<dl>
	<dt><a id="eisakousai">εἰσακοῦσαι</a></dt>
	<dd>
		<ul>
			<li><span class='cat'>Parse:</span>
				<ul>
					<li class='parse'>Verb: Aor Act Infin</li>
					<li class='parse'>Verb: Aor Act Opt 3rd Sing</li>
				</ul>
			</li>
			<li><span class='cat'>Root:</span> <span class='i'><a href="eis.html#eisakouw">εἰσακούω</a></span></li>
		</ul>
	</dd>
</dl>

<dl>
	<dt><a id="eisakousai2">εἰσακούσαι</a></dt>
	<dd>
		<ul>
			<li><span class='cat'>Parse:</span>
				<ul>
					<li class='parse'>Verb: Aor Act Infin</li>
					<li class='parse'>Verb: Aor Act Opt 3rd Sing</li>
				</ul>
			</li>
			<li><span class='cat'>Root:</span> <span class='i'><a href="eis.html#eisakouw">εἰσακούω</a></span></li>
		</ul>
	</dd>
</dl>

<dl>
	<dt><a id="eisakousas">εἰσακούσας</a></dt>
	<dd>
		<ul>
			<li><span class='cat'>Parse:</span> <span class='parse'>Part: Aor Act Nom Sing Masc</span></li>
			<li><span class='cat'>Root:</span> <span class='i'><a href="eis.html#eisakouw">εἰσακούω</a></span></li>
		</ul>
	</dd>
</dl>

<dl>
	<dt><a id="eisakousate">εἰσακούσατε</a></dt>
	<dd>
		<ul>
			<li><span class='cat'>Parse:</span> <span class='parse'>Verb: Aor Act Imperative 2nd Plur</span></li>
			<li><span class='cat'>Root:</span> <span class='i'><a href="eis.html#eisakouw">εἰσακούω</a></span></li>
		</ul>
	</dd>
</dl>

<dl>
	<dt><a id="eisakousatw">εἰσακουσάτω</a></dt>
	<dd>
		<ul>
			<li><span class='cat'>Parse:</span> <span class='parse'>Verb: Aor Act Imperative 3rd Sing</span></li>
			<li><span class='cat'>Root:</span> <span class='i'><a href="eis.html#eisakouw">εἰσακούω</a></span></li>
		</ul>
	</dd>
</dl>

<dl>
	<dt><a id="eisakousei">εἰσακούσει</a></dt>
	<dd>
		<ul>
			<li><span class='cat'>Parse:</span> <span class='parse'>Verb: Fut Act Ind 3rd Sing</span></li>
			<li><span class='cat'>Root:</span> <span class='i'><a href="eis.html#eisakouw">εἰσακούω</a></span></li>
		</ul>
	</dd>
</dl>

<dl>
	<dt><a id="eisakousetai">εἰσακούσεται</a></dt>
	<dd>
		<ul>
			<li><span class='cat'>Parse:</span> <span class='parse'>Verb: Fut Mid Ind 3rd Sing</span></li>
			<li><span class='cat'>Root:</span> <span class='i'><a href="eis.html#eisakouw">εἰσακούω</a></span></li>
		</ul>
	</dd>
</dl>

<dl>
	<dt><a id="eisakoush">εἰσακούσῃ</a></dt>
	<dd>
		<ul>
			<li><span class='cat'>Parse:</span>
				<ul>
					<li class='parse'>Verb: Fut Mid Ind 2nd Sing</li>
					<li class='parse'>Verb: Aor Act Subj 3rd Sing</li>
					<li class='parse'>Verb: Aor Mid Subj 2nd Sing</li>
				</ul>
			</li>
			<li><span class='cat'>Root:</span> <span class='i'><a href="eis.html#eisakouw">εἰσακούω</a></span></li>
		</ul>
	</dd>
</dl>

<dl>
	<dt><a id="eisakoushs">εἰσακούσῃς</a></dt>
	<dd>
		<ul>
			<li><span class='cat'>Parse:</span> <span class='parse'>Verb: Aor Act Subj 2nd Sing</span></li>
			<li><span class='cat'>Root:</span> <span class='i'><a href="eis.html#eisakouw">εἰσακούω</a></span></li>
		</ul>
	</dd>
</dl>

<dl>
	<dt><a id="eisakoushte">εἰσακούσητε</a></dt>
	<dd>
		<ul>
			<li><span class='cat'>Parse:</span> <span class='parse'>Verb: 1Aor Act Subj 2nd Plur</span></li>
			<li><span class='cat'>Root:</span> <span class='i'><a href="eis.html#eisakouw">εἰσακούω</a></span></li>
		</ul>
	</dd>
</dl>

<dl>
	<dt><a id="eisakousqeis">εἰσακουσθείς</a></dt>
	<dd>
		<ul>
			<li><span class='cat'>Parse:</span> <span class='parse'>Part: Aor Pass Nom Sing Masc</span></li>
			<li><span class='cat'>Root:</span> <span class='i'><a href="eis.html#eisakouw">εἰσακούω</a></span></li>
		</ul>
	</dd>
</dl>

<dl>
	<dt><a id="eisakousqhsetai">εἰσακουσθήσεται</a></dt>
	<dd>
		<ul>
			<li><span class='cat'>Parse:</span> <span class='parse'>Verb: Fut Pass Ind 3rd Sing</span></li>
			<li><span class='cat'>Root:</span> <span class='i'><a href="eis.html#eisakouw">εἰσακούω</a></span></li>
		</ul>
	</dd>
</dl>

<dl>
	<dt><a id="eisakousqhsontai">εἰσακουσθήσονται</a></dt>
	<dd>
		<ul>
			<li><span class='cat'>Parse:</span> <span class='parse'>Verb: Fut Pass Ind 3rd Plur</span></li>
			<li><span class='cat'>Root:</span> <span class='i'><a href="eis.html#eisakouw">εἰσακούω</a></span></li>
		</ul>
	</dd>
</dl>

<dl>
	<dt><a id="eisakousomai">εἰσακούσομαι</a></dt>
	<dd>
		<ul>
			<li><span class='cat'>Parse:</span> <span class='parse'>Verb: Fut Mid Ind 1st Sing</span></li>
			<li><span class='cat'>Root:</span> <span class='i'><a href="eis.html#eisakouw">εἰσακούω</a></span></li>
		</ul>
	</dd>
</dl>

<dl>
	<dt><a id="eisakouson">εἰσάκουσον</a></dt>
	<dd>
		<ul>
			<li><span class='cat'>Parse:</span> <span class='parse'>Verb: Aor Act Imperative 2nd Sing</span></li>
			<li><span class='cat'>Root:</span> <span class='i'><a href="eis.html#eisakouw">εἰσακούω</a></span></li>
		</ul>
	</dd>
</dl>

<dl>
	<dt><a id="eisakousontai">εἰσακούσονται</a></dt>
	<dd>
		<ul>
			<li><span class='cat'>Parse:</span> <span class='parse'>Verb: Fut Mid Ind 3rd Plur</span></li>
			<li><span class='cat'>Root:</span> <span class='i'><a href="eis.html#eisakouw">εἰσακούω</a></span></li>
		</ul>
	</dd>
</dl>

<dl>
	<dt><a id="eisakousw">εἰσακούσω</a></dt>
	<dd>
		<ul>
			<li><span class='cat'>Parse:</span> <span class='parse'>Verb: Fut Act Ind 1st Sing</span></li>
			<li><span class='cat'>Root:</span> <span class='i'><a href="eis.html#eisakouw">εἰσακούω</a></span></li>
		</ul>
	</dd>
</dl>

<dl>
	<dt><a id="eisakouswsin">εἰσακούσωσι</a>, <a id="eisakouswsi">εἰσακούσωσιν</a></dt>
	<dd>
		<ul>
			<li><span class='cat'>Parse:</span>
				<ul>
					<li class='parse'>Verb: Pres Act Subj 3rd Plur</li>
					<li class='parse'>Verb: Aor Act Subj 3rd Plur</li>
				</ul>
			</li>
			<li><span class='cat'>Root:</span> <span class='i'><a href="eis.html#eisakouw">εἰσακούω</a></span></li>
		</ul>
	</dd>
</dl>

<dl>
	<dt><a id="eisakouw">εἰσακούω</a></dt>
	<dd>
		<ul><script src='js/verb/vpai1s.js'></script>
			<li><span class='cat'>Meaning:</span>
				<ul>
					<li><span class='i'>to hear, listen to, obey</span></li>
					<li><span class='i'>to give ear to, heed, hearken, adhere to</span></li>
					<li><span class='i'>to conform to, acquiesce, accept</span></li>
					<li><span class='i'>to act in accordance to an agreement</span></li>
					<li><span class='i'>to act obediently</span></li>
				</ul>
			</li>
			<script src='../cognate/a/akouw.js'></script>
			<li><span class='cat'>Forms:</span></li>
		</ul>
		<fieldset><legend>Present</legend>
			<ul>
					<li>ἐσακούειν <span class='parse'>Verb: Pres Act Infin</span></li>
					<li>εἰσάκουε <span class='parse'>Verb: Pres Act Imperative 2nd Sing</span></li>
					<li>εἰσακούει <span class='parse'>Verb: Pres Act Ind 3rd Sing</span></li>
					<li>εἰσακούειν <span class='parse'>Verb: Pres Act Infin</span></li>
					<li>εἰσακούεις <span class='parse'>Verb: Pres Act Ind 2nd Sing</span></li>
					<li>εἰσακούετε <span class='parse'>Verb: Pres Act Ind 2nd Plur</span></li>
					<li>εἰσακούῃ <span class='parse'>Verb: Pres Act Subj 3rd Sing</span></li>
					<li>εἰσακούοντες <span class='parse'>Part: Pres Act Nom Plur Masc</span></li>
					<li>εἰσακούοντι <span class='parse'>Part: Pres Act Dat Sing Masc</span></li>
					<li>εἰσακούων <span class='parse'>Part: Pres Act Nom Sing Masc</span></li>
			</ul>
		</fieldset>
		<fieldset><legend>Imperfect</legend>
			<ul>
			</ul>
		</fieldset>
		<fieldset><legend>Future</legend>
			<ul>
					<li>εἰσακούσει <span class='parse'>Verb: Fut Act Ind 3rd Sing</span></li>
					<li>εἰσακούσεται <span class='parse'>Verb: Fut Mid Ind 3rd Sing</span></li>
					<li>εἰσακούσομαι <span class='parse'>Verb: Fut Mid Ind 1st Sing</span></li>
					<li>εἰσακούσονται <span class='parse'>Verb: Fut Mid Ind 3rd Plur</span></li>
					<li>εἰσακουσθήσεται <span class='parse'>Verb: Fut Pass Ind 3rd Sing</span></li>
					<li>εἰσακουσθήσονται <span class='parse'>Verb: Fut Pass Ind 3rd Plur</span></li>
					<li>εἰσακούσω <span class='parse'>Verb: Fut Act Ind 1st Sing</span></li>
			</ul>
		</fieldset>
		<fieldset><legend>Aorist</legend>
			<ul>
					<li>εἰσακοῦσαι <span class='parse'>Verb: Aor Act Infin</span></li>
					<li>εἰσακούσαι <span class='parse'>Verb: Aor Act Opt 3rd Sing</span></li>
					<li>εἰσακούσας <span class='parse'>Part: Aor Act Nom Sing Masc</span></li>
					<li>εἰσακούσατε <span class='parse'>Verb: Aor Act Imperative 2nd Plur</span></li>
					<li>εἰσακουσάτω <span class='parse'>Verb: Aor Act Imperative 3rd Sing</span></li>
					<li>εἰσακούσῃ <span class='parse'>Verb: Aor Mid Subj 2nd Sing</span></li>
					<li>εἰσακούσῃς <span class='parse'>Verb: Aor Act Subj 2nd Sing</span></li>
					<li>εἰσακούσητε <span class='parse'>Verb: 1Aor Act Subj 2nd Plur</span></li>
					<li>εἰσάκουσον <span class='parse'>Verb: Aor Act Imperative 2nd Sing</span></li>
					<li>εἰσακουσθείς <span class='parse'>Part: Aor Pass Nom Sing Masc</span></li>
					<li>εἰσακούσωσι(ν) <span class='parse'>Verb: Aor Act Subj 3rd Plur</span></li>
					<li>εἰσήκουσα <span class='parse'>Verb: 1Aor Act Ind 1st Sing</span></li>
					<li>εἰσηκούσαμεν <span class='parse'>Verb: 1Aor Act Ind 1st Plur</span></li>
					<li>εἰσήκουσαν <span class='parse'>Verb: 1Aor Act Ind 3rd Plur</span></li>
					<li>εἰσήκουσας <span class='parse'>Verb: Aor Act Ind 2nd Sing</span></li>
					<li>εἰσηκούσατε <span class='parse'>Verb: 1Aor Act Ind 2nd Plur</span></li>
					<li>εἰσήκουσε(ν) <span class='parse'>Verb: 1Aor Act Ind 3rd Sing</span></li>
					<li>εἰσηκούσθη <span class='parse'>Verb: Aor Pass Ind 3rd Sing</span></li>
					<li>εἰσηκούσθημεν <span class='parse'>Verb: Aor Pass Ind 1st Plur</span></li>
			</ul>
		</fieldset>
		<fieldset><legend>Perfect</legend>
			<ul>
					<li>εἰσακήκοα <span class='parse'>Verb: Perf Act Ind 1st Sing</span></li>
					<li>εἰσακήκοεν <span class='parse'>Verb: Perf Act Ind 3rd Sing</span></li>
			</ul>
		</fieldset>
	</dd>
</dl>

<dl>
	<dt><a id="eisakouwn">εἰσακούων</a></dt>
	<dd>
		<ul>
			<li><span class='cat'>Parse:</span> <span class='parse'>Part: Pres Act Nom Sing Masc</span></li>
			<li><span class='cat'>Root:</span> <span class='i'><a href="eis.html#eisakouw">εἰσακούω</a></span></li>
		</ul>
	</dd>
</dl>

<dl>
	<dt><a id="eisaxei">εἰσάξει</a></dt>
	<dd>
		<ul>
			<li><span class='cat'>Parse:</span> <span class='parse'>Verb: Fut Act Ind 3rd Sing</span></li>
			<li><span class='cat'>Root:</span> <span class='i'><a href="eis.html#eisagw">εἰσάγω</a></span></li>
		</ul>
	</dd>
</dl>

<dl>
	<dt><a id="eisaxeis">εἰσάξεις</a></dt>
	<dd>
		<ul>
			<li><span class='cat'>Parse:</span> <span class='parse'>Verb: Fut Act Ind 2nd Sing</span></li>
			<li><span class='cat'>Root:</span> <span class='i'><a href="eis.html#eisagw">εἰσάγω</a></span></li>
		</ul>
	</dd>
</dl>

<dl>
	<dt><a id="eisaxete">εἰσάξετε</a></dt>
	<dd>
		<ul>
			<li><span class='cat'>Parse:</span> <span class='parse'>Verb: Fut Act Ind 2nd Plur</span></li>
			<li><span class='cat'>Root:</span> <span class='i'><a href="eis.html#eisagw">εἰσάγω</a></span></li>
		</ul>
	</dd>
</dl>

<dl>
	<dt><a id="eisaxhs">εἰσάξῃς</a></dt>
	<dd>
		<ul>
			<li><span class='cat'>Parse:</span> <span class='parse'>Verb: Aor Act Subj 2nd Sing</span></li>
			<li><span class='cat'>Root:</span> <span class='i'><a href="eis.html#eisagw">εἰσάγω</a></span></li>
		</ul>
	</dd>
</dl>

<dl>
	<dt><a id="eisaxousin">εἰσάξουσι</a>, <a id="eisaxousi">εἰσάξουσιν</a></dt>
	<dd>
		<ul>
			<li><span class='cat'>Parse:</span> <span class='parse'>Verb: Fut Act Ind 3rd Plur</span></li>
			<li><span class='cat'>Root:</span> <span class='i'><a href="eis.html#eisagw">εἰσάγω</a></span></li>
		</ul>
	</dd>
</dl>

<dl>
	<dt><a id="eisaxw">εἰσάξω</a></dt>
	<dd>
		<ul>
			<li><span class='cat'>Parse:</span> <span class='parse'>Verb: Fut Act Ind 1st Sing</span></li>
			<li><span class='cat'>Root:</span> <span class='i'><a href="eis.html#eisagw">εἰσάγω</a></span></li>
		</ul>
	</dd>
</dl>

<dl>
	<dt><a id="eisapax">εἰσάπαξ</a></dt>
	<dd>
		<ul>
			<li><span class='cat'>Meaning:</span> <span class='i'>at once, once for all</span></li>
			<li><span class='cat'>Note:</span> <span class='i'>read for</span> <span class='b'>εἰς ἅπαξ</span></li>
		</ul>
	</dd>
</dl>

<dl>
	<dt><a id="eisacqentas">εἰσαχθέντας</a></dt>
	<dd>
		<ul>
			<li><span class='cat'>Parse:</span> <span class='parse'>Part: Aor Pass Acc Plur Masc</span></li>
			<li><span class='cat'>Root:</span> <span class='i'><a href="eis.html#eisagw">εἰσάγω</a></span></li>
		</ul>
	</dd>
</dl>

<dl>
	<dt><a id="eisbalein">εἰσβαλεῖν</a></dt>
	<dd>
		<ul>
			<li><span class='cat'>Parse:</span>
				<ul>
					<li class='parse'>Verb: Fut Act Infin</li>
					<li class='parse'>Verb: Aor Act Infin</li>
				</ul>
			</li>
			<li><span class='cat'>Root:</span> <span class='i'><a href="eis.html#eisballw">εἰσβάλλω</a></span></li>
		</ul>
	</dd>
</dl>

<dl>
	<dt><a id="eisballontwn">εἰσβαλλόντων</a></dt>
	<dd>
		<ul>
			<li><span class='cat'>Parse:</span> <span class='parse'>Part: Pres Act Gen Plur Masc/Neut</span></li>
			<li><span class='cat'>Root:</span> <span class='i'><a href="eis.html#eisballw">εἰσβάλλω</a></span></li>
		</ul>
	</dd>
</dl>

<dl>
	<dt><a id="eisballw">εἰσβάλλω</a></dt>
	<dd>
		<ul><script src='js/verb/vpai1s.js'></script>
			<li><span class='cat'>Meaning:</span>
				<ul>
					<li><span class='i'>to throw into, put into</span></li>
					<li><span class='i'>to move</span> (troops) in</li>
					<li><span class='i'>to enter, rush in</span></li>
				</ul>
			</li>
			<script src='../cognate/b/ballw.js'></script>
			<li><span class='cat'>Forms:</span>
				<ul>
					<li>εἰσβαλεῖν <span class='parse'>Verb: Fut Act Infin</span></li>
					<li>εἰσβαλλόντων <span class='parse'>Part: Pres Act Gen Plur Masc</span></li>
				</ul>
			</li>
		</ul>
	</dd>
</dl>

<dl>
	<dt><a id="eisblepw">εἰσβλέπω</a></dt>
	<dd>
		<ul><script src='js/verb/vpai1s.js'></script>
			<li><span class='cat'>Meaning:</span>
				<ul>
					<li><span class='i'>to look at, look upon</span></li>
					<li><span class='i'>to observe visually and carefully</span></li>
				</ul>
			</li>
			<script src='../cognate/b/blepw.js'></script>
			<li><span class='cat'>Forms:</span>
				<ul>
					<li>εἰσβλέψαντες <span class='parse'>Part: Aor Act Nom Plur Masc</span></li>
					<li>εἰσβλέψας <span class='parse'>Part: Aor Act Nom Sing Masc</span></li>
					<li>εἴσβλεψον <span class='parse'>Verb: Aor Act Imperative 2nd Sing</span></li>
				</ul>
			</li>
		</ul>
	</dd>
</dl>

<dl>
	<dt><a id="eisbleyantes">εἰσβλέψαντες</a></dt>
	<dd>
		<ul>
			<li><span class='cat'>Parse:</span> <span class='parse'>Part: Aor Act Nom Plur Masc</span></li>
			<li><span class='cat'>Root:</span> <span class='i'><a href="eis.html#eisblepw">εἰσβλέπω</a></span></li>
		</ul>
	</dd>
</dl>

<dl>
	<dt><a id="eisbleyas">εἰσβλέψας</a></dt>
	<dd>
		<ul>
			<li><span class='cat'>Parse:</span> <span class='parse'>Part: Aor Act Nom Sing Masc</span></li>
			<li><span class='cat'>Root:</span> <span class='i'><a href="eis.html#eisblepw">εἰσβλέπω</a></span></li>
		</ul>
	</dd>
</dl>

<dl>
	<dt><a id="eisbleyon">εἴσβλεψον</a></dt>
	<dd>
		<ul>
			<li><span class='cat'>Parse:</span> <span class='parse'>Verb: Aor Act Imperative 2nd Sing</span></li>
			<li><span class='cat'>Root:</span> <span class='i'><a href="eis.html#eisblepw">εἰσβλέπω</a></span></li>
		</ul>
	</dd>
</dl>

<dl>
	<dt><a id="eisdekton">εἰσδεκτόν</a></dt>
	<dd>
		<ul>
			<li><span class='cat'>Parse:</span>
				<ul>
					<li class='parse'>Adj: Acc Sing Masc</li>
					<li class='parse'>Adj: Nom/Acc Sing Neut</li>
				</ul>
			</li>
			<li><span class='cat'>Root:</span> <span class='i'><a href="eis.html#eisdektos">εἰσδεκτός</a></span></li>
		</ul>
	</dd>
</dl>

<dl>
	<dt><a id="eisdektos">εἰσδεκτός</a></dt>
	<dd>
		<ul>
			<li><span class='cat'>Parse:</span> <span class='parse'>Adj: Nom Sing Masc</span></li>
			<li><span class='cat'>Meaning:</span> <span class='i'>acceptable</span></li>
			<li><span class='cat'>Note:</span> <span class='i'>read for</span> <span class='b'>εἰς δεκτόν</span></li>
	<li><span class='cat'>Forms:</span></li>
</ul>
	<table class='chart'>
		<tr><td colspan="4" class="cen">Singular</td></tr>
		<tr><th class='chart'>&nbsp;</th><th class='chart'>Masculine</th><th class='chart'>Feminine</th><th class='chart'>Neuter</th></tr>
		<tr><td class='green'>NOM</td><td class='chart'>εἰσδεκτός</td><td class='chart'>εἰσδεκτή</td><td class='chart'>εἰσδεκτόν</td></tr>
		<tr><td class='green'>GEN</td><td class='chart'>εἰσδεκτοῦ</td><td class='chart'>εἰσδεκτῆς<br>εἰσδεκτής</td><td class='chart'>εἰσδεκτοῦ</td></tr>
		<tr><td class='green'>DAT</td><td class='chart'>εἰσδεκτῷ</td><td class='chart'>εἰσδεκτῇ</td><td class='chart'>εἰσδεκτῷ</td></tr>
		<tr><td class='green'>ACC</td><td class='chart'>εἰσδεκτόν</td><td class='chart'>εἰσδεκτήν</td><td class='chart'>εἰσδεκτόν</td></tr>
		<tr><td colspan="4" class="cen">Plural</td></tr>
		<tr><th class='chart'>&nbsp;</th><th class='chart'>Masculine</th><th class='chart'>Feminine</th><th class='chart'>Neuter</th></tr>
		<tr><td class='green'>NOM</td><td class='chart'>εἰσδεκτοί</td><td class='chart'>εἰσδεκταί</td><td class='chart'>εἰσδεκτά</td></tr>
		<tr><td class='green'>GEN</td><td class='chart'>εἰσδεκτῶν</td><td class='chart'>εἰσδεκτῶν</td><td class='chart'>εἰσδεκτῶν</td></tr>
		<tr><td class='green'>DAT</td><td class='chart'>εἰσδεκτοῖς</td><td class='chart'>εἰσδεκταῖς</td><td class='chart'>εἰσδεκτοῖς</td></tr>
		<tr><td class='green'>ACC</td><td class='chart'>εἰσδεκτούς</td><td class='chart'>εἰσδεκτάς</td><td class='chart'>εἰσδεκτά</td></tr>
	</table>
	<div class='clear'></div>
	</dd>
</dl>

<dl>
	<dt><a id="eisdexamenh">εἰσδεξαμένη</a></dt>
	<dd>
		<ul>
			<li><span class='cat'>Parse:</span> <span class='parse'>Part: Aor Mid Nom Sing Fem</span></li>
			<li><span class='cat'>Root:</span> <span class='i'><a href="eis.html#eisdecomai">εἰσδέχομαι</a></span></li>
		</ul>
	</dd>
</dl>

<dl>
	<dt><a id="eisdexamenoi">εἰσδεξάμενοι</a></dt>
	<dd>
		<ul>
			<li><span class='cat'>Parse:</span> <span class='parse'>Part: Aor Mid Nom Plur Masc</span></li>
			<li><span class='cat'>Root:</span> <span class='i'><a href="eis.html#eisdecomai">εἰσδέχομαι</a></span></li>
		</ul>
	</dd>
</dl>

<dl>
	<dt><a id="eisdexasqai">εἰσδέξασθαι</a></dt>
	<dd>
		<ul>
			<li><span class='cat'>Parse:</span> <span class='parse'>Verb: Aor Mid Infin</span></li>
			<li><span class='cat'>Root:</span> <span class='i'><a href="eis.html#eisdecomai">εἰσδέχομαι</a></span></li>
		</ul>
	</dd>
</dl>

<dl>
	<dt><a id="eisdexetai">εἰσδέξεται</a></dt>
	<dd>
		<ul>
			<li><span class='cat'>Parse:</span> <span class='parse'>Verb: Fut Mid Ind 3rd Sing</span></li>
			<li><span class='cat'>Root:</span> <span class='i'><a href="eis.html#eisdecomai">εἰσδέχομαι</a></span></li>
		</ul>
	</dd>
</dl>

<dl>
	<dt><a id="eisdexomai">εἰσδέξομαι</a></dt>
	<dd>
		<ul>
			<li><span class='cat'>Parse:</span> <span class='parse'>Verb: Fut Mid Ind 1st Sing</span></li>
			<li><span class='cat'>Root:</span> <span class='i'><a href="eis.html#eisdecomai">εἰσδέχομαι</a></span></li>
		</ul>
	</dd>
</dl>

<dl>
	<dt><a id="eisdexontai">εἰσδέξονται</a></dt>
	<dd>
		<ul>
			<li><span class='cat'>Parse:</span> <span class='parse'>Verb: Fut Mid Ind 3rd Plur</span></li>
			<li><span class='cat'>Root:</span> <span class='i'><a href="eis.html#eisdecomai">εἰσδέχομαι</a></span></li>
		</ul>
	</dd>
</dl>

<dl>
	<dt><a id="eisdexwmai">εἰσδέξωμαι</a></dt>
	<dd>
		<ul>
			<li><span class='cat'>Parse:</span> <span class='parse'>Verb: Aor Mid Subj 1st Sing</span></li>
			<li><span class='cat'>Root:</span> <span class='i'><a href="eis.html#eisdecomai">εἰσδέχομαι</a></span></li>
		</ul>
	</dd>
</dl>

<dl>
	<dt><a id="eisdecesqai">εἰσδέχεσθαι</a></dt>
	<dd>
		<ul>
			<li><span class='cat'>Parse:</span> <span class='parse'>Verb: Pres Mid/Pass Infin</span></li>
			<li><span class='cat'>Root:</span> <span class='i'><a href="eis.html#eisdecomai">εἰσδέχομαι</a></span></li>
		</ul>
	</dd>
</dl>

<dl>
	<dt><a id="eisdecetai">εἰσδέχεται</a></dt>
	<dd>
		<ul>
			<li><span class='cat'>Parse:</span> <span class='parse'>Verb: Pres Mid/Pass Ind 3rd Sing</span></li>
			<li><span class='cat'>Root:</span> <span class='i'><a href="eis.html#eisdecomai">εἰσδέχομαι</a></span></li>
		</ul>
	</dd>
</dl>

<dl>
	<dt><a id="eisdecomai">εἰσδέχομαι</a></dt>
	<dd>
		<ul><script src='js/verb/vpmpi1s.js'></script>
			<li><span class='cat'>Meaning:</span>
				<ul>
					<li><span class='i'>to take in, receive, admit</span></li>
					<li><span class='i'>to welcome</span></li>
					<li><span class='i'>to gather</span></li>
				</ul>
			</li>
			<script src='../cognate/d/decomai.js'></script>
			<li><span class='cat'>Forms:</span></li>
		</ul>
		<fieldset><legend>Present</legend>
			<ul>
					<li>εἰσδέχεσθαι <span class='parse'>Verb: Pres Mid/Pass Infin</span></li>
					<li>εἰσδέχεται <span class='parse'>Verb: Pres Mid/Pass Ind 3rd Sing</span></li>
			</ul>
		</fieldset>
		<fieldset><legend>Imperfect</legend>
			<ul>
			</ul>
		</fieldset>
		<fieldset><legend>Future</legend>
			<ul>
					<li>εἰσδέξεται <span class='parse'>Verb: Fut Mid Ind 3rd Sing</span></li>
					<li>εἰσδέξομαι <span class='parse'>Verb: Fut Mid Ind 1st Sing</span></li>
					<li>εἰσδέξονται <span class='parse'>Verb: Fut Mid Ind 3rd Plur</span></li>
			</ul>
		</fieldset>
		<fieldset><legend>Aorist</legend>
			<ul>
					<li>εἰσδεξαμένη <span class='parse'>Part: Aor Mid Nom Sing Fem</span></li>
					<li>εἰσδεξάμενοι <span class='parse'>Part: Aor Mid Nom Plur Masc</span></li>
					<li>εἰσδέξασθαι <span class='parse'>Verb: Aor Mid Infin</span></li>
					<li>εἰσεδέχθη <span class='parse'>Verb: Aor Pass Ind 3rd Sing</span></li>
					<li>εἰσδέξωμαι <span class='parse'>Verb: Aor Mid Subj 1st Sing</span></li>
			</ul>
		</fieldset>
		<!--<fieldset><legend>Perfect</legend>
			<ul>
			</ul>
		</fieldset>-->
	</dd>
</dl>

<dl>
	<dt><a id="eisdidwmi">εἰσδίδωμι</a></dt>
	<dd>
		<ul><script src='js/verb/vpai1s.js'></script>
			<li><span class='cat'>Meaning:</span> <span class='i'>to flow into</span></li>
		</ul>
	</dd>
</dl>

<dl>
	<dt><a id="eisdoqentos">εἰσδοθέντος</a></dt>
	<dd>
		<ul>
			<li><span class='cat'>Parse:</span> <span class='parse'>Part: Aor Pass Gen Sing Masc/Neut</span></li>
			<li><span class='cat'>Meaning:</span> <span class='i'>to flow into</span></li>
			<li><span class='cat'>Root:</span> <span class='i'><a href="eis.html#eisdidwmi">εἰσδίδωμι</a></span></li>
		</ul>
	</dd>
</dl>

<dl>
	<dt><a id="eisdosews">εἰσδόσεως</a></dt>
	<dd>
		<ul>
			<li><span class='cat'>Parse:</span> <span class='parse'>Noun: Gen Sing Fem</span></li>
			<li><span class='cat'>Meaning:</span> <span class='i'>report, document</span></li>
			<li><span class='cat'>Root:</span> <span class='i'><a href="eis.html#eisdosis">εἴσδοσις</a></span></li>
		</ul>
	</dd>
</dl>

<dl>
	<dt><a id="eisdosis">εἴσδοσις</a></dt><!-- js -->
	<dd>
		<ul>
			<li><span class='cat'>Parse:</span> <span class='parse'>Noun: Nom Sing Fem</span></li>
			<li><span class='cat'>Meaning:</span> <span class='i'>report, memorandum</span></li>
		</ul>
		<script>
		var text1='εἴσδο'
		var text2='εἰσδό'
		</script><script src='js/Fnoun/noun-F-sis.js'></script>
	</dd>
</dl>

<dl>
	<dt><a id="eisdounai">εἰσδοῦναι</a></dt>
	<dd>
		<ul>
			<li><span class='cat'>Parse:</span> <span class='parse'>Verb: Aor Act Infin</span></li>
			<li><span class='cat'>Meaning:</span> <span class='i'>to flow into</span></li>
			<li><span class='cat'>Root:</span> <span class='i'><a href="eis.html#eisdidwmi">εἰσδίδωμι</a></span></li>
		</ul>
	</dd>
</dl>

<dl>
	<dt><a id="eisdramousa">εἰσδραμοῦσα</a></dt>
	<dd>
		<ul>
			<li><span class='cat'>Parse:</span> <span class='parse'>Part: 2Aor Act Nom Sing Fem</span></li>
			<li><span class='cat'>Root:</span> <span class='i'><a href="eis.html#eistrecw">εἰστρέχω</a></span></li>
		</ul>
	</dd>
</dl>

<dl>
	<dt><a id="eisdramwn">εἰσδραμών</a></dt>
	<dd>
		<ul>
			<li><span class='cat'>Parse:</span> <span class='parse'>Part: Aor Act Nom Sing Masc</span></li>
			<li><span class='cat'>Root:</span> <span class='i'><a href="eis.html#eistrecw">εἰστρέχω</a></span></li>
		</ul>
	</dd>
</dl>

<dl>
	<dt><a id="eisdunw">εἰσδύνω</a></dt>
	<dd>
		<ul><script src='js/verb/vpai1s.js'></script>
			<li><span class='cat'>Meaning:</span>
				<ul>
					<li><span class='i'>to get</span></li>
					<li><span class='i'>to move oneself</span> (into a space)</li>
				</ul>
			</li>
			<script src='../cognate/d/dunw.js'></script>
		</ul>
	</dd>
</dl>

<dl>
	<dt><a id="eisduw">εἰσδύω</a></dt>
	<dd>
		<ul><script src='js/verb/vpai1s.js'></script>
			<li><span class='cat'>Meaning:</span>
				<ul>
					<li><span class='i'>to crawl</span> (+ὑπό τι under something)</li>
					<li><span class='i'>to go into, enter</span> (+εἴς τι something)</li>
				</ul>
			</li>
			<script src='../cognate/d/duw.js'></script>
			<li><span class='cat'>Forms:</span>
				<ul>
					<li>εἰσέδυσαν <span class='parse'>Verb: 1Aor Act Ind 3rd Plur</span></li>
					<li>εἰσέδυ <span class='parse'>Verb: 1Aor Act Ind 3rd Sing</span></li>
				</ul>
			</li>
		</ul>
	</dd>
</dl>

<dl>
	<dt><a id="eisedecqh">εἰσεδέχθη</a></dt>
	<dd>
		<ul>
			<li><span class='cat'>Parse:</span> <span class='parse'>Verb: Aor Pass Ind 3rd Sing</span></li>
			<li><span class='cat'>Root:</span> <span class='i'><a href="eis.html#eisdecomai">εἰσδέχομαι</a></span></li>
		</ul>
	</dd>
</dl>

<dl>
	<dt><a id="eisedu">εἰσέδυ</a></dt>
	<dd>
		<ul>
			<li><span class='cat'>Parse:</span> <span class='parse'>Verb: Aor Act Ind 3rd Sing</span></li>
			<li><span class='cat'>Root:</span> <span class='i'><a href="eis.html#eisduw">εἰσδύω</a></span></li>
		</ul>
	</dd>
</dl>

<dl>
	<dt><a id="eisedusan">εἰσέδυσαν</a></dt>
	<dd>
		<ul>
			<li><span class='cat'>Parse:</span> <span class='parse'>Verb: 1Aor Act Ind 3rd Plur</span></li>
			<li><span class='cat'>Root:</span> <span class='i'><a href="eis.html#eisduw">εἰσδύω</a></span></li>
		</ul>
	</dd>
</dl>

<dl>
	<dt><a id="eiseide">εἰσεῖδε</a>, <a id="eiseiden">εἰσεῖδεν</a></dt>
	<dd>
		<ul>
			<li><span class='cat'>Parse:</span> <span class='parse'>Verb: Aor Act Ind 3rd Sing</span></li>
			<li><span class='cat'>Root:</span> <span class='i'><a href="eis.html#eisoraw">εἰσοράω</a></span></li>
		</ul>
	</dd>
</dl>

<dl>
	<dt><a id="eiseidon">εἰσεῖδον</a></dt>
	<dd>
		<ul>
			<li><span class='cat'>Parse:</span>
				<ul>
					<li class='parse'>Verb: 2Aor Act Ind 1st Sing</li>
					<li class='parse'>Verb: 2Aor Act Ind 3rd Plur</li>
				</ul>
			</li>
			<li><span class='cat'>Meaning:</span> <span class='i'>to gaze upon and study</span></li>
			<script src='../cognate/e/eidon.js'></script>
		</ul>
	</dd>
</dl>

<dl>
	<dt><a id="eiseimi">εἴσειμι</a></dt>
	<dd>
		<ul><script src='js/verb/vpai1s.js'></script>
			<li><span class='cat'>Meaning:</span> (based on <a href="eim.html#eimi6">εἶμι</a> and infinitive <a href="ie.html#ienai">ἰέναι</a>)
				<ul>
					<li><span class='i'>to enter, go into</span></li>
					<li><span class='i'>to move in</span></li>
				</ul>
			</li>
			<script src='../cognate/e/eimi.js'></script>
			<li><span class='cat'>Forms:</span>
				<ul>
					<li>εἰσῄει <span class='parse'>Verb: Imperfect Act Ind 3rd Sing</span></li>
					<li>εἰσίασι(ν) <span class='parse'>Verb: Pres Act Ind 3rd Plur</span></li>
					<li>εἰσιέναι <span class='parse'>Verb: Pres Act Infin</span></li>
					<li>εἰσιόντι <span class='parse'>Part: Pres Act Dat Sing Masc</span></li>
					<li>εἴσεισι(ν) <span class='parse'>Verb: Pres Act Ind 3rd Sing</span></li>
				</ul>
			</li>
		</ul>
	</dd>
</dl>

<dl>
	<dt><a id="eiseisin"></a>εἴσεισι(ν)</dt>
	<dd>
		<ul>
			<li><span class='cat'>Parse:</span> <span class='parse'>Verb: Pres Act Ind 3rd Sing</span></li>
			<li><span class='cat'>Meaning:</span> <span class='i'>to go into</span></li>
			<li><span class='cat'>Root:</span> <span class='i'><a href="eis.html#eiseimi">εἴσειμι</a></span></li>
		</ul>
	</dd>
</dl>

<dl>
	<dt><a id="eiselaunw"></a>εἰσελαύνω</dt>
	<dd>
		<ul><script src='js/verb/vpai1s.js'></script>
			<li><span class='cat'>Meaning:</span> <span class='i'>to drive in</span> (i.e., to drive in a flock)</li>
		</ul>
	</dd>
</dl>

<dl>
	<dt><a id="eiseleusei">εἰσελεύσει</a></dt>
	<dd>
		<ul>
			<li><span class='cat'>Parse:</span> <span class='parse'>Verb: Fut Mid Ind 2nd Sing</span></li>
			<li><span class='cat'>Root:</span> <span class='i'><a href="eis.html#eisercomai">εἰσέρχομαι</a></span></li>
		</ul>
	</dd>
</dl>

<dl>
	<dt><a id="eiseleusesqai">εἰσελεύσεσθαι</a></dt>
	<dd>
		<ul>
			<li><span class='cat'>Parse:</span> <span class='parse'>Verb: Fut Mid Infin</span></li>
			<li><span class='cat'>Root:</span> <span class='i'><a href="eis.html#eisercomai">εἰσέρχομαι</a></span></li>
		</ul>
	</dd>
</dl>

<dl>
	<dt><a id="eiseleusesqe">εἰσελεύσεσθε</a></dt>
	<dd>
		<ul>
			<li><span class='cat'>Parse:</span> <span class='parse'>Verb: Fut Mid Ind 2nd Plur</span></li>
			<li><span class='cat'>Root:</span> <span class='i'><a href="eis.html#eisercomai">εἰσέρχομαι</a></span></li>
		</ul>
	</dd>
</dl>

<dl>
	<dt><a id="eiseleusetai">εἰσελεύσεται</a></dt>
	<dd>
		<ul>
			<li><span class='cat'>Parse:</span> <span class='parse'>Verb: Fut Mid Ind 3rd Sing</span></li>
			<li><span class='cat'>Root:</span> <span class='i'><a href="eis.html#eisercomai">εἰσέρχομαι</a></span></li>
		</ul>
	</dd>
</dl>

<dl>
	<dt><a id="eiseleush">εἰσελεύσῃ</a></dt>
	<dd>
		<ul>
			<li><span class='cat'>Parse:</span> <span class='parse'>Verb: Fut Mid Ind 2nd Sing</span></li>
			<li><span class='cat'>Root:</span> <span class='i'><a href="eis.html#eisercomai">εἰσέρχομαι</a></span></li>
		</ul>
	</dd>
</dl>

<dl>
	<dt><a id="eiseleusomai">εἰσελεύσομαι</a></dt>
	<dd>
		<ul>
			<li><span class='cat'>Parse:</span> <span class='parse'>Verb: Fut Mid Ind 1st Sing</span></li>
			<li><span class='cat'>Root:</span> <span class='i'><a href="eis.html#eisercomai">εἰσέρχομαι</a></span></li>
		</ul>
	</dd>
</dl>

<dl>
	<dt><a id="eiseleusomeqa">εἰσελευσόμεθα</a></dt>
	<dd>
		<ul>
			<li><span class='cat'>Parse:</span> <span class='parse'>Verb: Fut Mid Ind 1st Plur</span></li>
			<li><span class='cat'>Root:</span> <span class='i'><a href="eis.html#eisercomai">εἰσέρχομαι</a></span></li>
		</ul>
	</dd>
</dl>

<dl>
	<dt><a id="eiseleusontai">εἰσελεύσονται</a></dt>
	<dd>
		<ul>
			<li><span class='cat'>Parse:</span> <span class='parse'>Verb: Fut Mid Ind 3rd Plur</span></li>
			<li><span class='cat'>Root:</span> <span class='i'><a href="eis.html#eisercomai">εἰσέρχομαι</a></span></li>
		</ul>
	</dd>
</dl>

<dl>
	<dt><a id="eiselhluqa">εἰσελήλυθα</a></dt>
	<dd>
		<ul>
			<li><span class='cat'>Parse:</span> <span class='parse'>Verb: Perf Act Ind 1st Sing</span></li>
			<li><span class='cat'>Root:</span> <span class='i'><a href="eis.html#eisercomai">εἰσέρχομαι</a></span></li>
		</ul>
	</dd>
</dl>

<dl>
	<dt><a id="eiselhluqan">εἰσελήλυθαν</a></dt>
	<dd>
		<ul>
			<li><span class='cat'>Parse:</span> <span class='parse'>Verb: Perf Act Ind 3rd Plur</span></li>
			<li><span class='cat'>Root:</span> <span class='i'><a href="eis.html#eisercomai">εἰσέρχομαι</a></span></li>
		</ul>
	</dd>
</dl>

<dl>
	<dt><a id="eiselhluqas">εἰσελήλυθας</a></dt>
	<dd>
		<ul>
			<li><span class='cat'>Parse:</span> <span class='parse'>Verb: Perf Act Ind 2nd Sing</span></li>
			<li><span class='cat'>Root:</span> <span class='i'><a href="eis.html#eisercomai">εἰσέρχομαι</a></span></li>
		</ul>
	</dd>
</dl>

<dl>
	<dt><a id="eiselhluqasin">εἰσεληλύθασι</a>, <a id="eiselhluqasi">εἰσεληλύθασιν</a></dt>
	<dd>
		<ul>
			<li><span class='cat'>Parse:</span> <span class='parse'>Verb: Perf Act Ind 3rd Plur</span></li>
			<li><span class='cat'>Root:</span> <span class='i'><a href="eis.html#eisercomai">εἰσέρχομαι</a></span></li>
		</ul>
	</dd>
</dl>

<dl>
	<dt><a id="eiselhluqate">εἰσεληλύθατε</a></dt>
	<dd>
		<ul>
			<li><span class='cat'>Parse:</span> <span class='parse'>Verb: Perf Act Ind 2nd Plur</span></li>
			<li><span class='cat'>Root:</span> <span class='i'><a href="eis.html#eisercomai">εἰσέρχομαι</a></span></li>
		</ul>
	</dd>
</dl>

<dl>
	<dt><a id="eiselhluqei">εἰσεληλύθει</a></dt>
	<dd>
		<ul>
			<li><span class='cat'>Parse:</span> <span class='parse'>Verb: PluPerf Act Ind 3rd Sing</span></li>
			<li><span class='cat'>Root:</span> <span class='i'><a href="eis.html#eisercomai">εἰσέρχομαι</a></span></li>
		</ul>
	</dd>
</dl>

<dl>
	<dt><a id="eiselhluqen">εἰσελήλυθεν</a></dt>
	<dd>
		<ul>
			<li><span class='cat'>Parse:</span> <span class='parse'>Verb: Perf Act Ind 3rd Sing</span></li>
			<li><span class='cat'>Root:</span> <span class='i'><a href="eis.html#eisercomai">εἰσέρχομαι</a></span></li>
		</ul>
	</dd>
</dl>

<dl>
	<dt><a id="eiselhluqenai">εἰσεληλυθέναι</a></dt>
	<dd>
		<ul>
			<li><span class='cat'>Parse:</span> <span class='parse'>Verb: Perf Act Infin</span></li>
			<li><span class='cat'>Root:</span> <span class='i'><a href="eis.html#eisercomai">εἰσέρχομαι</a></span></li>
		</ul>
	</dd>
</dl>

<dl>
	<dt><a id="eiselhluqos">εἰσεληλυθός</a></dt>
	<dd>
		<ul>
			<li><span class='cat'>Parse:</span> <span class='parse'>Part: Perf Act Nom/Acc Sing Neut</span></li>
			<li><span class='cat'>Root:</span> <span class='i'><a href="eis.html#eisercomai">εἰσέρχομαι</a></span></li>
		</ul>
	</dd>
</dl>

<dl>
	<dt><a id="eiselhluqotas">εἰσεληλυθότας</a></dt>
	<dd>
		<ul>
			<li><span class='cat'>Parse:</span> <span class='parse'>Part: Perf Act Acc Plur Masc</span></li>
			<li><span class='cat'>Root:</span> <span class='i'><a href="eis.html#eisercomai">εἰσέρχομαι</a></span></li>
		</ul>
	</dd>
</dl>

<dl>
	<dt><a id="eiselhluqotwn">εἰσεληλυθότων</a></dt>
	<dd>
		<ul>
			<li><span class='cat'>Parse:</span> <span class='parse'>Part: Perf Act Gen Plur Masc/Neut</span></li>
			<li><span class='cat'>Meaning:</span> <span class='i'>to go in</span></li>
			<li><span class='cat'>Root:</span> <span class='i'><a href="eis.html#eisercomai">εἰσέρχομαι</a></span></li>
		</ul>
	</dd>
</dl>

<dl>
	<dt><a id="eiselqate">εἰσέλθατε</a></dt>
	<dd>
		<ul>
			<li><span class='cat'>Parse:</span> <span class='parse'>Verb: Aor Mid Ind 2nd Plur</span></li>
			<li><span class='cat'>Root:</span> <span class='i'><a href="eis.html#eisercomai">εἰσέρχομαι</a></span></li>
		</ul>
	</dd>
</dl>

<dl>
	<dt><a id="eiselqatw">εἰσελθάτω</a></dt>
	<dd>
		<ul>
			<li><span class='cat'>Parse:</span> <span class='parse'>Verb: Aor Act Imperative 3rd Sing</span></li>
			<li><span class='cat'>Root:</span> <span class='i'><a href="eis.html#eisercomai">εἰσέρχομαι</a></span></li>
		</ul>
	</dd>
</dl>

<dl>
	<dt><a id="eiselqatwsan">εἰσελθάτωσαν</a></dt>
	<dd>
		<ul>
			<li><span class='cat'>Parse:</span> <span class='parse'>Verb: Aor Act Imperative 3rd Plur</span></li>
			<li><span class='cat'>Root:</span> <span class='i'><a href="eis.html#eisercomai">εἰσέρχομαι</a></span></li>
		</ul>
	</dd>
</dl>

<dl>
	<dt><a id="eiselqe">εἴσελθε</a></dt>
	<dd>
		<ul>
			<li><span class='cat'>Parse:</span> <span class='parse'>Verb: 2Aor Act Imperative 2nd Sing</span></li>
			<li><span class='cat'>Root:</span> <span class='i'><a href="eis.html#eisercomai">εἰσέρχομαι</a></span></li>
		</ul>
	</dd>
</dl>

<dl>
	<dt><a id="eiselqein">εἰσελθεῖν</a></dt>
	<dd>
		<ul>
			<li><span class='cat'>Parse:</span> <span class='parse'>Verb: 2Aor Act Infin</span></li>
			<li><span class='cat'>Root:</span> <span class='i'><a href="eis.html#eisercomai">εἰσέρχομαι</a></span></li>
		</ul>
	</dd>
</dl>

<dl>
	<dt><a id="eiselqete">εἰσέλθετε</a></dt>
	<dd>
		<ul>
			<li><span class='cat'>Parse:</span> <span class='parse'>Verb: 2Aor Act Imperative 2nd Plur</span></li>
			<li><span class='cat'>Root:</span> <span class='i'><a href="eis.html#eisercomai">εἰσέρχομαι</a></span></li>
		</ul>
	</dd>
</dl>

<dl>
	<dt><a id="eiselqetw">εἰσελθέτω</a></dt>
	<dd>
		<ul>
			<li><span class='cat'>Parse:</span> <span class='parse'>Verb: 2Aor Act Imperative 3rd Sing</span></li>
			<li><span class='cat'>Root:</span> <span class='i'><a href="eis.html#eisercomai">εἰσέρχομαι</a></span></li>
		</ul>
	</dd>
</dl>

<dl>
	<dt><a id="eiselqetwsan">εἰσελθέτωσαν</a></dt>
	<dd>
		<ul>
			<li><span class='cat'>Parse:</span> <span class='parse'>Verb: Aor Act Imperative 3rd Plur</span></li>
			<li><span class='cat'>Root:</span> <span class='i'><a href="eis.html#eisercomai">εἰσέρχομαι</a></span></li>
		</ul>
	</dd>
</dl>

<dl>
	<dt><a id="eiselqh">εἰσέλθῃ</a></dt>
	<dd>
		<ul>
			<li><span class='cat'>Parse:</span> <span class='parse'>Verb: 2Aor Act Subj 3rd Sing</span></li>
			<li><span class='cat'>Root:</span> <span class='i'><a href="eis.html#eisercomai">εἰσέρχομαι</a></span></li>
		</ul>
	</dd>
</dl>

<dl>
	<dt><a id="eiselqhs">εἰσέλθῃς</a></dt>
	<dd>
		<ul>
			<li><span class='cat'>Parse:</span> <span class='parse'>Verb: 2Aor Act Subj 2nd Sing</span></li>
			<li><span class='cat'>Root:</span> <span class='i'><a href="eis.html#eisercomai">εἰσέρχομαι</a></span></li>
		</ul>
	</dd>
</dl>

<dl>
	<dt><a id="eiselqhte">εἰσέλθητε</a></dt>
	<dd>
		<ul>
			<li><span class='cat'>Parse:</span> <span class='parse'>Verb: 2Aor Act Subj 2nd Plur</span></li>
			<li><span class='cat'>Root:</span> <span class='i'><a href="eis.html#eisercomai">εἰσέρχομαι</a></span></li>
		</ul>
	</dd>
</dl>

<dl>
	<dt><a id="eiselqoi">εἰσέλθοι</a></dt>
	<dd>
		<ul>
			<li><span class='cat'>Parse:</span>
				<ul>
					<li class='parse'>Verb: Aor Act Infin</li>
					<li class='parse'>Verb: Aor Act Opt 3rd Sing</li>
				</ul>
			</li>
			<li><span class='cat'>Root:</span> <span class='i'><a href="eis.html#eisercomai">εἰσέρχομαι</a></span></li>
		</ul>
	</dd>
</dl>

<dl>
	<dt><a id="eiselqois">εἰσέλθοις</a></dt>
	<dd>
		<ul>
			<li><span class='cat'>Parse:</span> <span class='parse'>Verb: Aor Act Opt 2nd Sing</span></li>
			<li><span class='cat'>Root:</span> <span class='i'><a href="eis.html#eisercomai">εἰσέρχομαι</a></span></li>
		</ul>
	</dd>
</dl>

<dl>
	<dt><a id="eiselqoisan">εἰσέλθοισαν</a></dt>
	<dd>
		<ul>
			<li><span class='cat'>Parse:</span> <span class='parse'>Verb: Aor Act Opt 3rd Plur</span></li>
			<li><span class='cat'>Root:</span> <span class='i'><a href="eis.html#eisercomai">εἰσέρχομαι</a></span></li>
		</ul>
	</dd>
</dl>

<dl>
	<dt><a id="eiselqonta">εἰσελθόντα</a></dt>
	<dd>
		<ul>
			<li><span class='cat'>Parse:</span>
				<ul>
					<li class='parse'>Part: 2Aor Act Acc Sing Masc</li>
					<li class='parse'>Part: 2Aor Act Nom/Acc Plur Neut</li>
				</ul>
			</li>
			<li><span class='cat'>Root:</span> <span class='i'><a href="eis.html#eisercomai">εἰσέρχομαι</a></span></li>
		</ul>
	</dd>
</dl>

<dl>
	<dt><a id="eiselqontas">εἰσελθόντας</a></dt>
	<dd>
		<ul>
			<li><span class='cat'>Parse:</span> <span class='parse'>Part: Aor Act Acc Plur Masc</span></li>
			<li><span class='cat'>Root:</span> <span class='i'><a href="eis.html#eisercomai">εἰσέρχομαι</a></span></li>
		</ul>
	</dd>
</dl>

<dl>
	<dt><a id="eiselqontes">εἰσελθόντες</a></dt>
	<dd>
		<ul>
			<li><span class='cat'>Parse:</span> <span class='parse'>Part: 2Aor Act Nom Plur Masc</span></li>
			<li><span class='cat'>Root:</span> <span class='i'><a href="eis.html#eisercomai">εἰσέρχομαι</a></span></li>
		</ul>
	</dd>
</dl>

<dl>
	<dt><a id="eiselqonti">εἰσελθόντι</a></dt>
	<dd>
		<ul>
			<li><span class='cat'>Parse:</span> <span class='parse'>Part: 2Aor Act Dat Sing Masc</span></li>
			<li><span class='cat'>Root:</span> <span class='i'><a href="eis.html#eisercomai">εἰσέρχομαι</a></span></li>
		</ul>
	</dd>
</dl>

<dl>
	<dt><a id="eiselqontos">εἰσελθόντος</a></dt>
	<dd>
		<ul>
			<li><span class='cat'>Parse:</span> <span class='parse'>Part: 2Aor Act Gen Sing Masc/Neut</span></li>
			<li><span class='cat'>Root:</span> <span class='i'><a href="eis.html#eisercomai">εἰσέρχομαι</a></span></li>
		</ul>
	</dd>
</dl>

<dl>
	<dt><a id="eiselqontwn">εἰσελθόντων</a></dt>
	<dd>
		<ul>
			<li><span class='cat'>Parse:</span> <span class='parse'>Part: 2Aor Act Gen Plur Masc/Neut</span></li>
			<li><span class='cat'>Root:</span> <span class='i'><a href="eis.html#eisercomai">εἰσέρχομαι</a></span></li>
		</ul>
	</dd>
</dl>

<dl>
	<dt><a id="eiselqousa">εἰσελθοῦσα</a></dt>
	<dd>
		<ul>
			<li><span class='cat'>Parse:</span> <span class='parse'>Part: 2Aor Act Nom Sing Fem</span></li>
			<li><span class='cat'>Root:</span> <span class='i'><a href="eis.html#eisercomai">εἰσέρχομαι</a></span></li>
		</ul>
	</dd>
</dl>

<dl>
	<dt><a id="eiselqousai">εἰσελθοῦσαι</a></dt>
	<dd>
		<ul>
			<li><span class='cat'>Parse:</span> <span class='parse'>Part: 2Aor Act Nom Plur Fem</span></li>
			<li><span class='cat'>Root:</span> <span class='i'><a href="eis.html#eisercomai">εἰσέρχομαι</a></span></li>
		</ul>
	</dd>
</dl>

<dl>
	<dt><a id="eiselqousan"></a>εἰσελθοῦσαν</dt>
	<dd>
		<ul>
			<li><span class='cat'>Parse:</span>
						<ul>
							<li class='parse'>Part: Aor Act Acc Sing Fem</li>
							<li class='parse'>Part: Aor Act Gen Plur Fem</li>
						</ul>
					</li>
			<li><span class='cat'>Meaning:</span> <span class='i'>to go into</span></li>
			<li><span class='cat'>Root:</span> <span class='i'><a href="eis.html#eisercomai">εἰσέρχομαι</a></span></li>
		</ul>
	</dd>
</dl>

<dl>
	<dt><a id="eiselqoush">εἰσελθούσῃ</a></dt>
	<dd>
		<ul>
			<li><span class='cat'>Parse:</span> <span class='parse'>Part: Aor Act Dat Sing Fem</span></li>
			<li><span class='cat'>Root:</span> <span class='i'><a href="eis.html#eisercomai">εἰσέρχομαι</a></span></li>
		</ul>
	</dd>
</dl>

<dl>
	<dt><a id="eiselqoushs">εἰσελθούσης</a></dt>
	<dd>
		<ul>
			<li><span class='cat'>Parse:</span> <span class='parse'>Part: 2Aor Act Gen Sing Fem</span></li>
			<li><span class='cat'>Root:</span> <span class='i'><a href="eis.html#eisercomai">εἰσέρχομαι</a></span></li>
		</ul>
	</dd>
</dl>

<dl>
	<dt><a id="eiselqw">εἰσέλθω</a></dt>
	<dd>
		<ul>
			<li><span class='cat'>Parse:</span> <span class='parse'>Verb: 2Aor Act Subj 1st Sing</span></li>
			<li><span class='cat'>Root:</span> <span class='i'><a href="eis.html#eisercomai">εἰσέρχομαι</a></span></li>
		</ul>
	</dd>
</dl>

<dl>
	<dt><a id="eiselqwmen">εἰσέλθωμεν</a></dt>
	<dd>
		<ul>
			<li><span class='cat'>Parse:</span> <span class='parse'>Verb: 2Aor Act Subj 1st Plur</span></li>
			<li><span class='cat'>Root:</span> <span class='i'><a href="eis.html#eisercomai">εἰσέρχομαι</a></span></li>
		</ul>
	</dd>
</dl>

<dl>
	<dt><a id="eiselqwn">εἰσελθών</a></dt>
	<dd>
		<ul>
			<li><span class='cat'>Parse:</span> <span class='parse'>Part: 2Aor Act Nom Sing Masc</span></li>
			<li><span class='cat'>Root:</span> <span class='i'><a href="eis.html#eisercomai">εἰσέρχομαι</a></span></li>
		</ul>
	</dd>
</dl>

<dl>
	<dt><a id="eiselqwsin">εἰσέλθωσι</a>, <a id="eiselqwsi">εἰσέλθωσιν</a></dt>
	<dd>
		<ul>
			<li><span class='cat'>Parse:</span> <span class='parse'>Verb: 2Aor Act Subj 3rd Plur</span></li>
			<li><span class='cat'>Root:</span> <span class='i'><a href="eis.html#eisercomai">εἰσέρχομαι</a></span></li>
		</ul>
	</dd>
</dl>

<dl>
	<dt><a id="eisenegkai">εἰσενέγκαι</a></dt>
	<dd>
		<ul>
			<li><span class='cat'>Parse:</span>
				<ul>
					<li class='parse'>Verb: Aor Act Infin</li>
					<li class='parse'>Verb: Aor Act Opt 3rd Sing</li>
				</ul>
			</li>
			<li><span class='cat'>Root:</span> <span class='i'><a href="eis.html#eisferw">εἰσφέρω</a></span></li>
		</ul>
	</dd>
</dl>

<dl>
	<dt><a id="eisenegkantes">εἰσενέγκαντες</a></dt>
	<dd>
		<ul>
			<li><span class='cat'>Parse:</span> <span class='parse'>Part: Aor Act Nom Plur Masc</span></li>
			<li><span class='cat'>Root:</span> <span class='i'><a href="eis.html#eisferw">εἰσφέρω</a></span></li>
		</ul>
	</dd>
</dl>

<dl>
	<dt><a id="eisenegkas">εἰσενέγκας</a></dt>
	<dd>
		<ul>
			<li><span class='cat'>Parse:</span> <span class='parse'>Part: 1Aor Act Nom Sing Masc</span></li>
			<li><span class='cat'>Root:</span> <span class='i'><a href="eis.html#eisferw">εἰσφέρω</a></span></li>
		</ul>
	</dd>
</dl>

<dl>
	<dt><a id="eisenegke">εἰσένεγκε</a></dt>
	<dd>
		<ul>
			<li><span class='cat'>Parse:</span> <span class='parse'>Verb: Aor Act Imperative 2nd Sing</span></li>
			<li><span class='cat'>Root:</span> <span class='i'><a href="eis.html#eisferw">εἰσφέρω</a></span></li>
		</ul>
	</dd>
</dl>

<dl>
	<dt><a id="eisenegkein">εἰσενεγκεῖν</a></dt>
	<dd>
		<ul>
			<li><span class='cat'>Parse:</span> <span class='parse'>Verb: 2Aor Act Infin</span></li>
			<li><span class='cat'>Root:</span> <span class='i'><a href="eis.html#eisferw">εἰσφέρω</a></span></li>
		</ul>
	</dd>
</dl>

<dl>
	<dt><a id="eisenegkh">εἰσενέγκῃ</a></dt>
	<dd>
		<ul>
			<li><span class='cat'>Parse:</span> <span class='parse'>Verb: Aor Act Subj 3rd Sing</span></li>
			<li><span class='cat'>Root:</span> <span class='i'><a href="eis.html#eisferw">εἰσφέρω</a></span></li>
		</ul>
	</dd>
</dl>

<dl>
	<dt><a id="eisenegkhs">εἰσενέγκῃς</a></dt>
	<dd>
		<ul>
			<li><span class='cat'>Parse:</span> <span class='parse'>Verb: Aor Act Subj 2nd Sing</span></li>
			<li><span class='cat'>Root:</span> <span class='i'><a href="eis.html#eisferw">εἰσφέρω</a></span></li>
		</ul>
	</dd>
</dl>

<dl>
	<dt><a id="eisenegkon">εἰσένεγκον</a></dt>
	<dd>
		<ul>
			<li><span class='cat'>Parse:</span> <span class='parse'>Verb: Aor Act Imperative 2nd Sing</span></li>
			<li><span class='cat'>Root:</span> <span class='i'><a href="eis.html#eisferw">εἰσφέρω</a></span></li>
		</ul>
	</dd>
</dl>

<dl>
	<dt><a id="eisenegkwsin">εἰσενέγκωσι</a>, <a id="eisenegkwsi">εἰσενέγκωσιν</a></dt>
	<dd>
		<ul>
			<li><span class='cat'>Parse:</span> <span class='parse'>Verb: 2Aor Act Subj 3rd Plur</span></li>
			<li><span class='cat'>Root:</span> <span class='i'><a href="eis.html#eisferw">εἰσφέρω</a></span></li>
		</ul>
	</dd>
</dl>

<dl>
	<dt><a id="eisenecqen">εἰσενεχθέν</a></dt>
	<dd>
		<ul>
			<li><span class='cat'>Parse:</span> <span class='parse'>Part: Aor Pass Nom/Acc Sing Neut</span></li>
			<li><span class='cat'>Root:</span> <span class='i'><a href="eis.html#eisferw">εἰσφέρω</a></span></li>
		</ul>
	</dd>
</dl>

<dl>
	<dt><a id="eisenecqentos">εἰσενεχθέντος</a></dt>
	<dd>
		<ul>
			<li><span class='cat'>Parse:</span> <span class='parse'>Part: Aor Pass Gen Sing Masc/Neut</span></li>
			<li><span class='cat'>Root:</span> <span class='i'><a href="eis.html#eisferw">εἰσφέρω</a></span></li>
		</ul>
	</dd>
</dl>

<dl>
	<dt><a id="eisenecqh">εἰσενεχθῇ</a></dt>
	<dd>
		<ul>
			<li><span class='cat'>Parse:</span> <span class='parse'>Verb: Aor Pass Subj 3rd Sing</span></li>
			<li><span class='cat'>Root:</span> <span class='i'><a href="eis.html#eisferw">εἰσφέρω</a></span></li>
		</ul>
	</dd>
</dl>

<dl>
	<dt><a id="eisenecqhnai">εἰσενεχθῆναι</a></dt>
	<dd>
		<ul>
			<li><span class='cat'>Parse:</span> <span class='parse'>Verb: Aor Pass Infin</span></li>
			<li><span class='cat'>Root:</span> <span class='i'><a href="eis.html#eisferw">εἰσφέρω</a></span></li>
		</ul>
	</dd>
</dl>

<dl>
	<dt><a id="eisenecqhsetai">εἰσενεχθήσεται</a></dt>
	<dd>
		<ul>
			<li><span class='cat'>Parse:</span> <span class='parse'>Verb: Fut Pass Ind 3rd Sing</span></li>
			<li><span class='cat'>Root:</span> <span class='i'><a href="eis.html#eisferw">εἰσφέρω</a></span></li>
		</ul>
	</dd>
</dl>

<dl>
	<dt><a id="eisenhnegmenos">εἰσενηνεγμένος</a></dt>
	<dd>
		<ul>
			<li><span class='cat'>Parse:</span> <span class='parse'>Part: Perf Mid/Pass Nom Sing Masc</span></li>
			<li><span class='cat'>Root:</span> <span class='i'><a href="eis.html#eisferw">εἰσφέρω</a></span></li>
		</ul>
	</dd>
</dl>

<dl>
	<dt><a id="eisepemye">εἰσέπεμψε</a>, <a id="eisepemyen">εἰσέπεμψεν</a></dt>
	<dd>
		<ul>
			<li><span class='cat'>Parse:</span> <span class='parse'>Verb: Aor Act Ind 3rd Sing</span></li>
			<li><span class='cat'>Root:</span> <span class='i'><a href="eis.html#eispempw">εἰσπέμπω</a></span></li>
		</ul>
	</dd>
</dl>

<dl>
	<dt><a id="eisephdhsan">εἰσεπήδησαν</a></dt>
	<dd>
		<ul>
			<li><span class='cat'>Parse:</span> <span class='parse'>Verb: 1Aor Act Ind 3rd Plur</span></li>
			<li><span class='cat'>Root:</span> <span class='i'><a href="eis.html#eisphdaw">εἰσπηδάω</a></span></li>
		</ul>
	</dd>
</dl>

<dl>
	<dt><a id="eisephdhse">εἰσεπήδησε</a>, <a id="eisephdhsen">εἰσεπήδησεν</a></dt>
	<dd>
		<ul>
			<li><span class='cat'>Parse:</span> <span class='parse'>Verb: Aor Act Ind 3rd Sing</span></li>
			<li><span class='cat'>Root:</span> <span class='i'><a href="eis.html#eisphdaw">εἰσπηδάω</a></span></li>
		</ul>
	</dd>
</dl>

<dl>
	<dt><a id="eiseporeuesqe">εἰσεπορεύεσθε</a></dt>
	<dd>
		<ul>
			<li><span class='cat'>Parse:</span> <span class='parse'>Verb: Imperfect Mid/Pass Ind 2nd Plur</span></li>
			<li><span class='cat'>Root:</span> <span class='i'><a href="eis.html#eisporeuomai">εἰσπορεύομαι</a></span></li>
		</ul>
	</dd>
</dl>

<dl>
	<dt><a id="eiseporeueto">εἰσεπορεύετο</a></dt>
	<dd>
		<ul>
			<li><span class='cat'>Parse:</span> <span class='parse'>Verb: Imperfect Mid/Pass Ind 3rd Sing</span></li>
			<li><span class='cat'>Root:</span> <span class='i'><a href="eis.html#eisporeuomai">εἰσπορεύομαι</a></span></li>
		</ul>
	</dd>
</dl>

<dl>
	<dt><a id="eiseporeuqh">εἰσεπορεύθη</a></dt>
	<dd>
		<ul>
			<li><span class='cat'>Parse:</span> <span class='parse'>Verb: Aor Pass Ind 3rd Sing</span></li>
			<li><span class='cat'>Root:</span> <span class='i'><a href="eis.html#eisporeuomai">εἰσπορεύομαι</a></span></li>
		</ul>
	</dd>
</dl>

<dl>
	<dt><a id="eiseporeuomhn">εἰσεπορευόμην</a></dt>
	<dd>
		<ul>
			<li><span class='cat'>Parse:</span> <span class='parse'>Verb: Imperfect Mid/Pass Ind 1st Sing</span></li>
			<li><span class='cat'>Root:</span> <span class='i'><a href="eis.html#eisporeuomai">εἰσπορεύομαι</a></span></li>
		</ul>
	</dd>
</dl>

<dl>
	<dt><a id="eiseporeuonto">εἰσεπορεύοντο</a></dt>
	<dd>
		<ul>
			<li><span class='cat'>Parse:</span> <span class='parse'>Verb: Imperfect Mid/Pass Ind 3rd Plur</span></li>
			<li><span class='cat'>Root:</span> <span class='i'><a href="eis.html#eisporeuomai">εἰσπορεύομαι</a></span></li>
		</ul>
	</dd>
</dl>

<dl>
	<dt><a id="eisercesqai">εἰσέρχεσθαι</a></dt>
	<dd>
		<ul>
			<li><span class='cat'>Parse:</span> <span class='parse'>Verb: Pres Mid/Pass Infin</span></li>
			<li><span class='cat'>Root:</span> <span class='i'><a href="eis.html#eisercomai">εἰσέρχομαι</a></span></li>
		</ul>
	</dd>
</dl>

<dl>
	<dt><a id="eisercesqe">εἰσέρχεσθε</a></dt>
	<dd>
		<ul>
			<li><span class='cat'>Parse:</span> <span class='parse'>Verb: Pres Mid/Pass Ind 2nd Plur</span></li>
			<li><span class='cat'>Root:</span> <span class='i'><a href="eis.html#eisercomai">εἰσέρχομαι</a></span></li>
		</ul>
	</dd>
</dl>

<dl>
	<dt><a id="eisercesqwsan">εἰσερχέσθωσαν</a></dt>
	<dd>
		<ul>
			<li><span class='cat'>Parse:</span> <span class='parse'>Verb: Pres Mid/Pass Imperative 3rd Plur</span></li>
			<li><span class='cat'>Root:</span> <span class='i'><a href="eis.html#eisercomai">εἰσέρχομαι</a></span></li>
		</ul>
	</dd>
</dl>

<dl>
	<dt><a id="eisercetai">εἰσέρχεται</a></dt>
	<dd>
		<ul>
			<li><span class='cat'>Parse:</span> <span class='parse'>Verb: Pres Mid/Pass Ind 3rd Sing</span></li>
			<li><span class='cat'>Root:</span> <span class='i'><a href="eis.html#eisercomai">εἰσέρχομαι</a></span></li>
		</ul>
	</dd>
</dl>

<dl>
	<dt><a id="eiserchsqe">εἰσέρχησθε</a></dt>
	<dd>
		<ul>
			<li><span class='cat'>Parse:</span> <span class='parse'>Verb: Pres Mid/Pass Subj 2nd Plur</span></li>
			<li><span class='cat'>Root:</span> <span class='i'><a href="eis.html#eisercomai">εἰσέρχομαι</a></span></li>
		</ul>
	</dd>
</dl>

<dl>
	<dt><a id="eisercomai">εἰσέρχομαι</a></dt>
	<dd>
		<ul><script src='js/verb/vpmpi1s.js'></script>
			<li><span class='cat'>Meaning:</span>
				<ul>
					<li><span class='i'>to enter, make entry, go in, come in, go through</span></li>
					<li><span class='i'>to be admitted</span></li>
					<li><span class='i'>to accept and agree to terms</span></li>
					<li><span class='i'>to enter a cry for help</span></li>
					<li><span class='i'>to begin an action</span></li>
					<li><span class='i'>to arise</span></li>
				</ul>
			</li>
			<li><span class='cat'>Figurative Meaning:</span>
				<ul>
					<li><span class='i'>to have sexual intercourse</span></li>
					<li><span class='i'>to enter sexually</span></li>
				</ul>
			</li>
			<script src='../cognate/e/ercomai.js'></script>
			<li><span class='cat'>Forms:</span></li>
		</ul>
		<fieldset><legend>Present</legend>
			<ul>
					<li>εἰσερχομένης <span class='parse'>Part: Pres Mid/Pass Gen Sing Fem</span></li>
					<li>εἰσέρχεσθαι <span class='parse'>Verb: Pres Mid/Pass Infin</span></li>
					<li>εἰσέρχονται <span class='parse'>Verb: Pres Mid/Pass Ind 3rd Plur</span></li>
					<li>εἰσέρχεσθε <span class='parse'>Verb: Pres Mid/Pass Ind 2nd Plur</span></li>
					<li>εἰσερχέσθωσαν <span class='parse'>Verb: Pres Mid/Pass Imperative 3rd Plur</span></li>
					<li>εἰσέρχεται <span class='parse'>Verb: Pres Mid/Pass Ind 3rd Sing</span></li>
					<li>εἰσέρχησθε <span class='parse'>Verb: Pres Mid/Pass Subj 2nd Plur</span></li>
					<li>εἰσερχομένην <span class='parse'>Part: Pres Mid/Pass Acc Sing Fem</span></li>
					<li>εἰσερχόμενοι <span class='parse'>Part: Pres Mid/Pass Nom Plur Masc</span></li>
					<li>εἰσερχόμενον <span class='parse'>Part: Pres Mid/Pass Nom/Acc Sing Neut</span></li>
					<li>εἰσερχόμενος <span class='parse'>Part: Pres Mid/Pass Nom Sing Masc</span></li>
					<li>εἰσερχομένου <span class='parse'>Part: Pres Mid/Pass Gen Sing Masc</span></li>
					<li>εἰσερχομένους <span class='parse'>Part: Pres Mid/Pass Acc Plur Masc</span></li>
					<li>εἰσερχόμεθα <span class='parse'>Verb: Pres Mid/Pass Ind 1st Plur</span></li>
			</ul>
		</fieldset>
		<fieldset><legend>Imperfect</legend>
			<ul>
					<li>εἰσήρχετο <span class='parse'>Verb: Imperfect Mid/Pass Ind 3rd Sing</span></li>
			</ul>
		</fieldset>
		<fieldset><legend>Future</legend>
			<ul>
					<li>εἰσελεύσεσθαι <span class='parse'>Verb: Fut Mid Infin</span></li>
					<li>εἰσελεύσομαι <span class='parse'>Verb: Fut Mid Ind 1st Sing</span></li>
					<li>εἰσελεύσει <span class='parse'>Verb: Fut Mid Ind 2nd Sing</span></li>
					<li>εἰσελεύσῃ <span class='parse'>Verb: Fut Mid Ind 2nd Sing</span></li>
					<li>εἰσελεύσεται <span class='parse'>Verb: Fut Mid Ind 3rd Sing</span></li>
					<li>εἰσελευσόμεθα <span class='parse'>Verb: Fut Mid Ind 1st Plur</span></li>
					<li>εἰσελεύσεσθε <span class='parse'>Verb: Fut Mid Ind 2nd Plur</span></li>
					<li>εἰσελεύσονται <span class='parse'>Verb: Fut Mid Ind 3rd Plur</span></li>
			</ul>
		</fieldset>
		<fieldset><legend>Aorist</legend>
			<ul>
					<li>εἰσελθών <span class='parse'>Part: 2Aor Act Nom Sing Masc</span></li>
					<li>εἰσέλθατε <span class='parse'>Verb: Aor Mid Ind 2nd Plur</span></li>
					<li>εἰσελθάτω <span class='parse'>Verb: Aor Act Imperative 3rd Sing</span></li>
					<li>εἰσελθάτωσαν <span class='parse'>Verb: Aor Act Imperative 3rd Plur</span></li>
					<li>εἴσελθε <span class='parse'>Verb: 2Aor Act Imperative 2nd Sing</span></li>
					<li>εἰσελθεῖν <span class='parse'>Verb: 2Aor Act Infin</span></li>
					<li>εἰσέλθετε <span class='parse'>Verb: 2Aor Act Imperative 2nd Plur</span></li>
					<li>εἰσελθέτω <span class='parse'>Verb: 2Aor Act Imperative 3rd Sing</span></li>
					<li>εἰσελθέτωσαν <span class='parse'>Verb: Aor Act Imperative 3rd Plur</span></li>
					<li>εἰσέλθῃ <span class='parse'>Verb: 2Aor Act Subj 3rd Sing</span></li>
					<li>εἰσέλθῃς <span class='parse'>Verb: 2Aor Act Subj 2nd Sing</span></li>
					<li>εἰσέλθητε <span class='parse'>Verb: 2Aor Act Subj 2nd Plur</span></li>
					<li>εἰσέλθοι <span class='parse'>Verb: Aor Act Opt 3rd Sing</span></li>
					<li>εἰσέλθοις <span class='parse'>Verb: Aor Act Opt 2nd Sing</span></li>
					<li>εἰσέλθοισαν <span class='parse'>Verb: Aor Act Opt 3rd Plur</span></li>
					<li>εἰσελθόντα <span class='parse'>Part: 2Aor Act Acc Sing Masc</span></li>
					<li>εἰσελθόντα <span class='parse'>Part: 2Aor Act Nom/Acc Plur Neut</span></li>
					<li>εἰσελθόντας <span class='parse'>Part: Aor Act Acc Plur Masc</span></li>
					<li>εἰσελθόντες <span class='parse'>Part: 2Aor Act Nom Plur Masc</span></li>
					<li>εἰσελθόντι <span class='parse'>Part: 2Aor Act Dat Sing Masc</span></li>
					<li>εἰσελθόντος <span class='parse'>Part: 2Aor Act Gen Sing Masc</span></li>
					<li>εἰσελθόντων <span class='parse'>Part: 2Aor Act Gen Plur Masc</span></li>
					<li>εἰσελθοῦσα <span class='parse'>Part: 2Aor Act Nom Sing Fem</span></li>
					<li>εἰσελθοῦσαι <span class='parse'>Part: 2Aor Act Nom Plur Fem</span></li>
					<li>εἰσελθούσῃ <span class='parse'>Part: Aor Act Dat Sing Fem</span></li>
					<li>εἰσελθούσης <span class='parse'>Part: 2Aor Act Gen Sing Fem</span></li>
					<li>εἰσέλθω <span class='parse'>Verb: 2Aor Act Subj 1st Sing</span></li>
					<li>εἰσέλθωμεν <span class='parse'>Verb: 2Aor Act Subj 1st Plur</span></li>
					<li>εἰσέλθωσι <span class='parse'>Verb: 2Aor Act Subj 3rd Plur</span></li>
					<li>εἰσέλθωσι(ν) <span class='parse'>Verb: 2Aor Act Subj 3rd Plur</span></li>
					<li>εἰσήλθαμεν <span class='parse'>Verb: Aor Act Ind 1st Plur</span></li>
					<li>εἰσῆλθαν <span class='parse'>Verb: 1Aor Act Ind 3rd Plur</span></li>
					<li>εἰσήλθατε <span class='parse'>Verb: Aor Act Ind 2nd Plur</span></li>
					<li>εἰσῆλθε(ν) <span class='parse'>Verb: 2Aor Act Ind 3rd Sing</span></li>
					<li>εἰσῆλθες <span class='parse'>Verb: 2Aor Act Ind 2nd Sing</span></li>
					<li>εἰσήλθετε <span class='parse'>Verb: 2Aor Act Ind 2nd Plur</span></li>
					<li>εἰσήλθομεν <span class='parse'>Verb: 2Aor Act Ind 1st Plur</span></li>
					<li>εἰσῆλθον <span class='parse'>Verb: 2Aor Act Ind 3rd Plur</span></li>
					<li>εἰσῆλθον <span class='parse'>Verb: 2Aor Act Ind 1st Sing</span></li>
					<li>εἰσήλθοσαν <span class='parse'>Verb: 1Aor Act Ind 3rd Plur</span></li>
			</ul>
		</fieldset>
		<fieldset><legend>Perfect</legend>
			<ul>
					<li>εἰσεληλυθότας <span class='parse'>Part: Perf Act Acc Plur Masc</span></li>
					<li>εἰσελήλυθα <span class='parse'>Verb: Perf Act Ind 1st Sing</span></li>
					<li>εἰσελήλυθαν <span class='parse'>Verb: Perf Act Ind 3rd Plur</span></li>
					<li>εἰσελήλυθας <span class='parse'>Verb: Perf Act Ind 2nd Sing</span></li>
					<li>εἰσεληλύθασι <span class='parse'>Verb: Perf Act Ind 3rd Plur</span></li>
					<li>εἰσεληλύθασιν <span class='parse'>Verb: Perf Act Ind 3rd Plur</span></li>
					<li>εἰσεληλύθατε <span class='parse'>Verb: Perf Act Ind 2nd Plur</span></li>
					<li>εἰσελήλυθεν <span class='parse'>Verb: Perf Act Ind 3rd Sing</span></li>
					<li>εἰσεληλυθέναι <span class='parse'>Verb: Perf Act Infin</span></li>
					<li>εἰσεληλυθός <span class='parse'>Part: Perf Act Acc Sing Masc</span></li>
					<li>εἰσεληλύθει <span class='parse'>Verb: PluPerf Act Ind 3rd Sing</span></li>
			</ul>
		</fieldset>
	</dd>
</dl>

<dl>
	<dt><a id="eisercomeqa">εἰσερχόμεθα</a></dt>
	<dd>
		<ul>
			<li><span class='cat'>Parse:</span> <span class='parse'>Verb: Pres Mid/Pass Ind 1st Plur</span></li>
			<li><span class='cat'>Root:</span> <span class='i'><a href="eis.html#eisercomai">εἰσέρχομαι</a></span></li>
		</ul>
	</dd>
</dl>

<dl>
	<dt><a id="eisercomenhn">εἰσερχομένην</a></dt>
	<dd>
		<ul>
			<li><span class='cat'>Parse:</span> <span class='parse'>Part: Pres Mid/Pass Acc Sing Fem</span></li>
			<li><span class='cat'>Root:</span> <span class='i'><a href="eis.html#eisercomai">εἰσέρχομαι</a></span></li>
		</ul>
	</dd>
</dl>

<dl>
	<dt><a id="eisercomenhs">εἰσερχομένης</a></dt>
	<dd>
		<ul>
			<li><span class='cat'>Parse:</span> <span class='parse'>Part: Pres Mid/Pass Gen Sing Fem</span></li>
			<li><span class='cat'>Root:</span> <span class='i'><a href="eis.html#eisercomai">εἰσέρχομαι</a></span></li>
		</ul>
	</dd>
</dl>

<dl>
	<dt><a id="eisercomenoi">εἰσερχόμενοι</a></dt>
	<dd>
		<ul>
			<li><span class='cat'>Parse:</span> <span class='parse'>Part: Pres Mid/Pass Nom Plur Masc</span></li>
			<li><span class='cat'>Root:</span> <span class='i'><a href="eis.html#eisercomai">εἰσέρχομαι</a></span></li>
		</ul>
	</dd>
</dl>

<dl>
	<dt><a id="eisercomenon">εἰσερχόμενον</a></dt>
	<dd>
		<ul>
			<li><span class='cat'>Parse:</span>
				<ul>
					<li class='parse'>Part: Pres Mid/Pass Nom Sing Neut</li>
					<li class='parse'>Part: Pres Mid/Pass Nom Sing Neut</li>
				</ul>
			</li>
			<li><span class='cat'>Root:</span> <span class='i'><a href="eis.html#eisercomai">εἰσέρχομαι</a></span></li>
		</ul>
	</dd>
</dl>

<dl>
	<dt><a id="eisercomenos">εἰσερχόμενος</a></dt>
	<dd>
		<ul>
			<li><span class='cat'>Parse:</span> <span class='parse'>Part: Pres Mid/Pass Nom Sing Masc</span></li>
			<li><span class='cat'>Root:</span> <span class='i'><a href="eis.html#eisercomai">εἰσέρχομαι</a></span></li>
		</ul>
	</dd>
</dl>

<dl>
	<dt><a id="eisercomenou">εἰσερχομένου</a></dt>
	<dd>
		<ul>
			<li><span class='cat'>Parse:</span> <span class='parse'>Part: Pres Mid/Pass Gen Sing Masc/Neut</span></li>
			<li><span class='cat'>Root:</span> <span class='i'><a href="eis.html#eisercomai">εἰσέρχομαι</a></span></li>
		</ul>
	</dd>
</dl>

<dl>
	<dt><a id="eisercomenous">εἰσερχομένους</a></dt>
	<dd>
		<ul>
			<li><span class='cat'>Parse:</span> <span class='parse'>Part: Pres Mid/Pass Acc Plur Masc</span></li>
			<li><span class='cat'>Root:</span> <span class='i'><a href="eis.html#eisercomai">εἰσέρχομαι</a></span></li>
		</ul>
	</dd>
</dl>

<dl>
	<dt><a id="eisercontai">εἰσέρχονται</a></dt>
	<dd>
		<ul>
			<li><span class='cat'>Parse:</span> <span class='parse'>Verb: Pres Mid/Pass Ind 3rd Plur</span></li>
			<li><span class='cat'>Root:</span> <span class='i'><a href="eis.html#eisercomai">εἰσέρχομαι</a></span></li>
		</ul>
	</dd>
</dl>

<dl>
	<dt><a id="eisesqe">εἴσεσθε</a></dt>
	<dd>
		<ul>
			<li><span class='cat'>Parse:</span> <span class='parse'>Verb: Fut Mid Ind 2nd Plur</span></li>
			<li><span class='cat'>Root:</span> <span class='i'><a href="eid.html#eidw">εἴδω</a></span></li>
		</ul>
	</dd>
</dl>

<dl>
	<dt><a id="eisespasanto">εἰσεσπάσαντο</a></dt>
	<dd>
		<ul>
			<li><span class='cat'>Parse:</span> <span class='parse'>Verb: 1Aor Mid Ind 3rd Plur</span></li>
			<li><span class='cat'>Root:</span> <span class='i'><a href="eis.html#eisspaomai">εἰσσπάομαι</a></span></li>
		</ul>
	</dd>
</dl>

<dl>
	<dt><a id="eiseti">εἰσέτι</a></dt>
	<dd>
		<ul>
			<li><span class='cat'>Parse:</span> <span class='parse'>Adverb</span></li>
			<li><span class='cat'>Meaning:</span> <span class='i'>still, yet</span></li>
		</ul>
	</dd>
</dl>

<dl>
	<dt><a id="eiseferete">εἰσεφέρετε</a></dt>
	<dd>
		<ul>
			<li><span class='cat'>Parse:</span> <span class='parse'>Verb: Imperfect Act Ind 2nd Plur</span></li>
			<li><span class='cat'>Root:</span> <span class='i'><a href="eis.html#eisferw">εἰσφέρω</a></span></li>
		</ul>
	</dd>
</dl>

<dl>
	<dt><a id="eiseferon">εἰσέφερον</a></dt>
	<dd>
		<ul>
			<li><span class='cat'>Parse:</span>
				<ul>
					<li class='parse'>Verb: Imperfect Act Ind 1st Sing</li>
					<li class='parse'>Verb: Imperfect Act Ind 3rd Plur</li>
				</ul>
			</li>
			<li><span class='cat'>Root:</span> <span class='i'><a href="eis.html#eisferw">εἰσφέρω</a></span></li>
		</ul>
	</dd>
</dl>

<dl>
	<dt><a id="eishgage">εἰσήγαγε</a>, <a id="eishgagen">εἰσήγαγεν</a></dt>
	<dd>
		<ul>
			<li><span class='cat'>Parse:</span> <span class='parse'>Verb: 2Aor Act Ind 3rd Sing</span></li>
			<li><span class='cat'>Root:</span> <span class='i'><a href="eis.html#eisagw">εἰσάγω</a></span></li>
		</ul>
	</dd>
</dl>

<dl>
	<dt><a id="eishgages">εἰσήγαγες</a></dt>
	<dd>
		<ul>
			<li><span class='cat'>Parse:</span> <span class='parse'>Verb: 2Aor Act Ind 2nd Sing</span></li>
			<li><span class='cat'>Root:</span> <span class='i'><a href="eis.html#eisagw">εἰσάγω</a></span></li>
		</ul>
	</dd>
</dl>

<dl>
	<dt><a id="eishgagete">εἰσηγάγετε</a></dt>
	<dd>
		<ul>
			<li><span class='cat'>Parse:</span> <span class='parse'>Verb: Aor Act Ind 2nd Plur</span></li>
			<li><span class='cat'>Root:</span> <span class='i'><a href="eis.html#eisagw">εἰσάγω</a></span></li>
		</ul>
	</dd>
</dl>

<dl>
	<dt><a id="eishgagon">εἰσήγαγον</a></dt>
	<dd>
		<ul>
			<li><span class='cat'>Parse:</span>
				<ul>
					<li class='parse'>Verb: 2Aor Act Ind 1st Sing</li>
					<li class='parse'>Verb: 2Aor Act Ind 3rd Plur</li>
				</ul>
			</li>
			<li><span class='cat'>Root:</span> <span class='i'><a href="eis.html#eisagw">εἰσάγω</a></span></li>
		</ul>
	</dd>
</dl>

<dl>
	<dt><a id="eishgagosan">εἰσηγάγοσαν</a></dt>
	<dd>
		<ul>
			<li><span class='cat'>Parse:</span> <span class='parse'>Verb: 1Aor Act Ind 3rd Plur</span></li>
			<li><span class='cat'>Root:</span> <span class='i'><a href="eis.html#eisagw">εἰσάγω</a></span></li>
		</ul>
	</dd>
</dl>

<dl>
	<dt><a id="eishgeto">εἰσήγετο</a></dt>
	<dd>
		<ul>
			<li><span class='cat'>Parse:</span> <span class='parse'>Verb: Imperfect Mid/Pass Ind 3rd Sing</span></li>
			<li><span class='cat'>Root:</span> <span class='i'><a href="eis.html#eisagw">εἰσάγω</a></span></li>
		</ul>
	</dd>
</dl>

<dl>
	<dt><a id="eishgmenoi">εἰσηγμένοι</a></dt>
	<dd>
		<ul>
			<li><span class='cat'>Parse:</span> <span class='parse'>Part: Perf Mid/Pass Nom Plur Masc</span></li>
			<li><span class='cat'>Meaning:</span> <span class='i'>to lead in</span></li>
			<li><span class='cat'>Root:</span> <span class='i'><a href="eis.html#eisagw">εἰσάγω</a></span></li>
		</ul>
	</dd>
</dl>

<dl>
	<dt><a id="eishei">εἰσῄει</a></dt>
	<dd>
		<ul>
			<li><span class='cat'>Parse:</span> <span class='parse'>Verb: Imperfect Act Ind 3rd Sing</span></li>
			<li><span class='cat'>Root:</span> <span class='i'><a href="eis.html#eiseimi">εἴσειμι</a></span></li>
		</ul>
	</dd>
</dl>

<dl>
	<dt><a id="eishkousa">εἰσήκουσα</a></dt>
	<dd>
		<ul>
			<li><span class='cat'>Parse:</span> <span class='parse'>Verb: 1Aor Act Ind 1st Sing</span></li>
			<li><span class='cat'>Root:</span> <span class='i'><a href="eis.html#eisakouw">εἰσακούω</a></span></li>
		</ul>
	</dd>
</dl>

<dl>
	<dt><a id="eishkousamen">εἰσηκούσαμεν</a></dt>
	<dd>
		<ul>
			<li><span class='cat'>Parse:</span> <span class='parse'>Verb: 1Aor Act Ind 1st Plur</span></li>
			<li><span class='cat'>Root:</span> <span class='i'><a href="eis.html#eisakouw">εἰσακούω</a></span></li>
		</ul>
	</dd>
</dl>

<dl>
	<dt><a id="eishkousan">εἰσήκουσαν</a></dt>
	<dd>
		<ul>
			<li><span class='cat'>Parse:</span> <span class='parse'>Verb: 1Aor Act Ind 3rd Plur</span></li>
			<li><span class='cat'>Root:</span> <span class='i'><a href="eis.html#eisakouw">εἰσακούω</a></span></li>
		</ul>
	</dd>
</dl>

<dl>
	<dt><a id="eishkousas">εἰσήκουσας</a></dt>
	<dd>
		<ul>
			<li><span class='cat'>Parse:</span> <span class='parse'>Verb: Aor Act Ind 2nd Sing</span></li>
			<li><span class='cat'>Root:</span> <span class='i'><a href="eis.html#eisakouw">εἰσακούω</a></span></li>
		</ul>
	</dd>
</dl>

<dl>
	<dt><a id="eishkousate">εἰσηκούσατε</a></dt>
	<dd>
		<ul>
			<li><span class='cat'>Parse:</span> <span class='parse'>Verb: 1Aor Act Ind 2nd Plur</span></li>
			<li><span class='cat'>Root:</span> <span class='i'><a href="eis.html#eisakouw">εἰσακούω</a></span></li>
		</ul>
	</dd>
</dl>

<dl>
	<dt><a id="eishkouse">εἰσήκουσε</a>, <a id="eishkousen">εἰσήκουσεν</a></dt>
	<dd>
		<ul>
			<li><span class='cat'>Parse:</span> <span class='parse'>Verb: 1Aor Act Ind 3rd Sing</span></li>
			<li><span class='cat'>Root:</span> <span class='i'><a href="eis.html#eisakouw">εἰσακούω</a></span></li>
		</ul>
	</dd>
</dl>

<dl>
	<dt><a id="eishkousqh">εἰσηκούσθη</a></dt>
	<dd>
		<ul>
			<li><span class='cat'>Parse:</span> <span class='parse'>Verb: Aor Pass Ind 3rd Sing</span></li>
			<li><span class='cat'>Root:</span> <span class='i'><a href="eis.html#eisakouw">εἰσακούω</a></span></li>
		</ul>
	</dd>
</dl>

<dl>
	<dt><a id="eishkousqhmen">εἰσηκούσθημεν</a></dt>
	<dd>
		<ul>
			<li><span class='cat'>Parse:</span> <span class='parse'>Verb: Aor Pass Ind 1st Plur</span></li>
			<li><span class='cat'>Root:</span> <span class='i'><a href="eis.html#eisakouw">εἰσακούω</a></span></li>
		</ul>
	</dd>
</dl>

<dl>
	<dt><a id="eishkw">εἰσήκω</a></dt>
	<dd>
		<ul><script src='js/verb/vpai1s.js'></script>
			<li><span class='cat'>Meaning:</span> <span class='i'>to enter</span></li>
			<script src='../cognate/h/hkw.js'></script>
			<li><span class='cat'>Forms:</span>
				<ul>
					<li>εἰσήξομεν <span class='parse'>Verb: Fut Act Ind 1st Plur</span></li>
				</ul>
			</li>
		</ul>
	</dd>
</dl>

<dl>
	<dt><a id="eishlase"></a>εἰσήλασε</dt>
	<dd>
		<ul>
			<li><span class='cat'>Parse:</span> <span class='parse'>Verb: Aor Act Ind 3rd Sing</span></li>
			<li><span class='cat'>Meaning:</span> <span class='i'>to drive in</span></li>
			<li><span class='cat'>Root:</span> <span class='i'><a href="eis.html#eiselaunw">εἰσελαύνω</a></span></li>
		</ul>
	</dd>
</dl>

<dl>
	<dt><a id="eishlato"></a>εἰσήλατο</dt>
	<dd>
		<ul>
			<li><span class='cat'>Parse:</span> <span class='parse'>Verb: Imperfect Mid/Pass Ind 3rd Sing</span></li>
			<li><span class='cat'>Meaning:</span> <span class='i'>to drive in</span></li>
			<li><span class='cat'>Root:</span> <span class='i'><a href="eis.html#eiselaunw">εἰσελαύνω</a></span></li>
		</ul>
	</dd>
</dl>

<dl>
	<dt><a id="eishlqamen">εἰσήλθαμεν</a></dt>
	<dd>
		<ul>
			<li><span class='cat'>Parse:</span> <span class='parse'>Verb: Aor Act Ind 1st Plur</span></li>
			<li><span class='cat'>Root:</span> <span class='i'><a href="eis.html#eisercomai">εἰσέρχομαι</a></span></li>
		</ul>
	</dd>
</dl>

<dl>
	<dt><a id="eishlqan">εἰσῆλθαν</a></dt>
	<dd>
		<ul>
			<li><span class='cat'>Parse:</span> <span class='parse'>Verb: 1Aor Act Ind 3rd Plur</span></li>
			<li><span class='cat'>Root:</span> <span class='i'><a href="eis.html#eisercomai">εἰσέρχομαι</a></span></li>
		</ul>
	</dd>
</dl>

<dl>
	<dt><a id="eishlqate">εἰσήλθατε</a></dt>
	<dd>
		<ul>
			<li><span class='cat'>Parse:</span> <span class='parse'>Verb: Aor Act Ind 2nd Plur</span></li>
			<li><span class='cat'>Root:</span> <span class='i'><a href="eis.html#eisercomai">εἰσέρχομαι</a></span></li>
		</ul>
	</dd>
</dl>

<dl>
	<dt><a id="eishlqe">εἰσῆλθε</a>, <a id="eishlqen">εἰσῆλθεν</a></dt>
	<dd>
		<ul>
			<li><span class='cat'>Parse:</span> <span class='parse'>Verb: 2Aor Act Ind 3rd Sing</span></li>
			<li><span class='cat'>Root:</span> <span class='i'><a href="eis.html#eisercomai">εἰσέρχομαι</a></span></li>
		</ul>
	</dd>
</dl>

<dl>
	<dt><a id="eishlqes">εἰσῆλθες</a></dt>
	<dd>
		<ul>
			<li><span class='cat'>Parse:</span> <span class='parse'>Verb: 2Aor Act Ind 2nd Sing</span></li>
			<li><span class='cat'>Root:</span> <span class='i'><a href="eis.html#eisercomai">εἰσέρχομαι</a></span></li>
		</ul>
	</dd>
</dl>

<dl>
	<dt><a id="eishlqete">εἰσήλθετε</a></dt>
	<dd>
		<ul>
			<li><span class='cat'>Parse:</span> <span class='parse'>Verb: 2Aor Act Ind 2nd Plur</span></li>
			<li><span class='cat'>Root:</span> <span class='i'><a href="eis.html#eisercomai">εἰσέρχομαι</a></span></li>
		</ul>
	</dd>
</dl>

<dl>
	<dt><a id="eishlqomen">εἰσήλθομεν</a></dt>
	<dd>
		<ul>
			<li><span class='cat'>Parse:</span> <span class='parse'>Verb: 2Aor Act Ind 1st Plur</span></li>
			<li><span class='cat'>Root:</span> <span class='i'><a href="eis.html#eisercomai">εἰσέρχομαι</a></span></li>
		</ul>
	</dd>
</dl>

<dl>
	<dt><a id="eishlqon">εἰσῆλθον</a></dt>
	<dd>
		<ul>
			<li><span class='cat'>Parse:</span>
				<ul>
					<li class='parse'>Verb: 2Aor Act Ind 3rd Plur</li>
					<li class='parse'>Verb: 2Aor Act Ind 1st Sing</li>
				</ul>
			</li>
					<li><span class='cat'>Root:</span> <span class='i'><a href="eis.html#eisercomai">εἰσέρχομαι</a></span></li>
				</ul>
	</dd>
</dl>

<dl>
	<dt><a id="eishlqosan">εἰσήλθοσαν</a></dt>
	<dd>
		<ul>
			<li><span class='cat'>Parse:</span> <span class='parse'>Verb: 1Aor Act Ind 3rd Plur</span></li>
			<li><span class='cat'>Root:</span> <span class='i'><a href="eis.html#eisercomai">εἰσέρχομαι</a></span></li>
		</ul>
	</dd>
</dl>

<dl>
	<dt><a id="eishnegkamen">εἰσηνέγκαμεν</a></dt>
	<dd>
		<ul>
			<li><span class='cat'>Parse:</span> <span class='parse'>Verb: Aor Act Ind 1st Plur</span></li>
			<li><span class='cat'>Root:</span> <span class='i'><a href="eis.html#eisferw">εἰσφέρω</a></span></li>
		</ul>
	</dd>
</dl>

<dl>
	<dt><a id="eishnegkan">εἰσήνεγκαν</a></dt>
	<dd>
		<ul>
			<li><span class='cat'>Parse:</span> <span class='parse'>Verb: 1Aor Act Ind 3rd Plur</span></li>
			<li><span class='cat'>Root:</span> <span class='i'><a href="eis.html#eisferw">εἰσφέρω</a></span></li>
		</ul>
	</dd>
</dl>

<dl>
	<dt><a id="eishnegkate">εἰσηνέγκατε</a></dt>
	<dd>
		<ul>
			<li><span class='cat'>Parse:</span> <span class='parse'>Verb: Aor Act Ind 2nd Plur</span></li>
			<li><span class='cat'>Root:</span> <span class='i'><a href="eis.html#eisferw">εἰσφέρω</a></span></li>
		</ul>
	</dd>
</dl>

<dl>
	<dt><a id="eishnegke">εἰσήνεγκε</a>, <a id="eishnegken">εἰσήνεγκεν</a></dt>
	<dd>
		<ul>
			<li><span class='cat'>Parse:</span> <span class='parse'>Verb: 1Aor Act Ind 3rd Sing</span></li>
			<li><span class='cat'>Root:</span> <span class='i'><a href="eis.html#eisferw">εἰσφέρω</a></span></li>
		</ul>
	</dd>
</dl>

<dl>
	<dt><a id="eishnecqh">εἰσηνέχθη</a></dt>
	<dd>
		<ul>
			<li><span class='cat'>Parse:</span> <span class='parse'>Verb: Aor Pass Ind 3rd Sing</span></li>
			<li><span class='cat'>Root:</span> <span class='i'><a href="eis.html#eisferw">εἰσφέρω</a></span></li>
		</ul>
	</dd>
</dl>

<dl>
	<dt><a id="eishxomen">εἰσήξομεν</a></dt>
	<dd>
		<ul>
			<li><span class='cat'>Parse:</span> <span class='parse'>Verb: Fut Act Ind 1st Plur</span></li>
			<li><span class='cat'>Root:</span> <span class='i'><a href="eis.html#eishkw">εἰσήκω</a></span></li>
		</ul>
	</dd>
</dl>

<dl>
	<dt><a id="eishrceto">εἰσήρχετο</a></dt>
	<dd>
		<ul>
			<li><span class='cat'>Parse:</span> <span class='parse'>Verb: Imperfect Mid/Pass Ind 3rd Sing</span></li>
			<li><span class='cat'>Root:</span> <span class='i'><a href="eis.html#eisercomai">εἰσέρχομαι</a></span></li>
		</ul>
	</dd>
</dl>

<dl>
	<dt><a id="eishcqh">εἰσήχθη</a></dt>
	<dd>
		<ul>
			<li><span class='cat'>Parse:</span> <span class='parse'>Verb: Aor Pass Ind 3rd Sing</span></li>
			<li><span class='cat'>Root:</span> <span class='i'><a href="eis.html#eisagw">εἰσάγω</a></span></li>
		</ul>
	</dd>
</dl>

<dl>
	<dt><a id="eishcqhsan">εἰσήχθησαν</a></dt>
	<dd>
		<ul>
			<li><span class='cat'>Parse:</span> <span class='parse'>Verb: Aor Pass Ind 3rd Plur</span></li>
			<li><span class='cat'>Root:</span> <span class='i'><a href="eis.html#eisagw">εἰσάγω</a></span></li>
		</ul>
	</dd>
</dl>

<dl>
	<dt><a id="eisiasin">εἰσίασι</a>, <a id="eisiasi">εἰσίασιν</a></dt>
	<dd>
		<ul>
			<li><span class='cat'>Parse:</span> <span class='parse'>Verb: Pres Act Ind 3rd Plur</span></li>
			<li><span class='cat'>Root:</span> <span class='i'><a href="eis.html#eiseimi">εἴσειμι</a></span></li>
		</ul>
	</dd>
</dl>

<dl>
	<dt><a id="eisienai">εἰσιέναι</a></dt>
	<dd>
		<ul>
			<li><span class='cat'>Parse:</span> <span class='parse'>Verb: Pres Act Infin</span></li>
			<li><span class='cat'>Root:</span> <span class='i'><a href="eis.html#eiseimi">εἴσειμι</a></span></li>
		</ul>
	</dd>
</dl>

<dl>
	<dt><a id="eisin">εἰσί</a>, <a id="eisi">εἰσίν</a></dt>
	<dd>
		<ul>
			<li><span class='cat'>Parse:</span> <span class='parse'>Verb: Pres Act Ind 3rd Plur</span></li>
			<li><span class='cat'>Note:</span> <span class='i'>Also spelled without the accent</span></li>
			<li><span class='cat'>Root:</span> <span class='i'><a href="eim.html#eimi">εἰμί</a></span></li>
		</ul>
	</dd>
</dl>

<dl>
	<dt><a id="eisionti">εἰσιόντι</a></dt>
	<dd>
		<ul>
			<li><span class='cat'>Parse:</span> <span class='parse'>Part: Pres Act Dat Sing Masc/Neut</span></li>
			<li><span class='cat'>Root:</span> <span class='i'><a href="eis.html#eiseimi">εἴσειμι</a></span></li>
		</ul>
	</dd>
</dl>

<dl>
	<dt><a id="eisiontwn"></a>εἰσιόντων</dt>
	<dd>
		<ul>
			<li><span class='cat'>Parse:</span>
						<ul>
							<li class='parse'>Verb: Pres Act Imperative 3rd Plur</li>
							<li class='parse'>Part: Pres Act Gen Plur Masc/Neut</li>
						</ul>
					</li>
			<li><span class='cat'>Meaning:</span> <span class='i'>to go into</span></li>
			<li><span class='cat'>Root:</span> <span class='i'><a href="eis.html#eiseimi">εἴσειμι</a></span></li>
		</ul>
	</dd>
</dl>

<dl>
	<dt><a id="eisiousa"></a>εἰσιοῦσα</dt>
	<dd>
		<ul>
			<li><span class='cat'>Parse:</span> <span class='parse'>Part: Pres Act Nom Sing Fem</span></li>
			<li><span class='cat'>Meaning:</span> <span class='i'>to go into</span></li>
			<li><span class='cat'>Root:</span> <span class='i'><a href="eis.html#eiseimi">εἴσειμι</a></span></li>
		</ul>
	</dd>
</dl>

<dl>
	<dt><a id="eisiwn"></a>εἰσιών</dt>
	<dd>
		<ul>
			<li><span class='cat'>Parse:</span> <span class='parse'>Part: Pres Act Nom Sing Masc</span></li>
			<li><span class='cat'>Meaning:</span> <span class='i'>to go into</span></li>
			<li><span class='cat'>Root:</span> <span class='i'><a href="eis.html#eiseimi">εἴσειμι</a></span></li>
		</ul>
	</dd>
</dl>

<dl>
	<dt><a id="eiskaieikosi">εἷς καὶ εἴκοσι(ν),<br>εἴκοσι καὶ εἷς,<br> εἴκοσι εἷς</a></dt>
	<dd>
		<ul>
			<li><span class='cat'>Parse:</span> <span class='parse'>Adjective</span></li>
			<li><span class='cat'>Meaning:</span> <span class='i'>twenty-one</span></li>
		</ul>
	</dd>
</dl>

<dl>
	<dt><a id="eiskalesamenos">εἰσκαλεσάμενος</a></dt>
	<dd>
		<ul>
			<li><span class='cat'>Parse:</span> <span class='parse'>Part: Aor Mid Nom Sing Masc</span></li>
			<li><span class='cat'>Root:</span> <span class='i'><a href="eis.html#eiskalew">εἰσκαλέω</a></span></li>
		</ul>
	</dd>
</dl>

<dl>
	<dt><a id="eiskalew">εἰσκαλέω</a></dt>
	<dd>
		<ul><script src='js/verb/vpai1s.js'></script>
			<li><span class='cat'>Meaning:</span> <span class='i'>to call in, invite in</span></li>
			<script src='../cognate/k/kalew.js'></script>
			<li><span class='cat'>Forms:</span>
				<ul>
					<li>εἰσκαλεσάμενος <span class='parse'>Part: Aor Mid Nom Sing Masc</span></li>
				</ul>
			</li>
		</ul>
	</dd>
</dl>

<dl>
	<dt><a id="eiskomizw">εἰσκομίζω</a></dt>
	<dd>
		<ul><script src='js/verb/vpai1s.js'></script>
			<li><span class='cat'>Meaning:</span> <span class='i'>to carry in, guide in</span></li>
			<script src='../cognate/k/komizw.js'></script>
			<li><span class='cat'>Forms:</span>
				<ul>
					<li>εἰσκομισθείς <span class='parse'>Part: Aor Pass Nom Sing Masc</span></li>
				</ul>
			</li>
		</ul>
	</dd>
</dl>

<dl>
	<dt><a id="eiskomisqeis">εἰσκομισθείς</a></dt>
	<dd>
		<ul>
			<li><span class='cat'>Parse:</span> <span class='parse'>Part: Aor Pass Nom Sing Masc</span></li>
			<li><span class='cat'>Root:</span> <span class='i'><a href="eis.html#eiskomizw">εἰσκομίζω</a></span></li>
		</ul>
	</dd>
</dl>

<dl>
	<dt><a id="eiskukleisqai">εἰσκυκλεῖσθαι</a></dt>
	<dd>
		<ul>
			<li><span class='cat'>Parse:</span> <span class='parse'>Verb: Pres Mid/Pass Infin</span></li>
			<li><span class='cat'>Root:</span> <span class='i'><a href="eis.html#eiskuklew">εἰσκυκλέω</a></span></li>
		</ul>
	</dd>
</dl>

<dl>
	<dt><a id="eiskuklew">εἰσκυκλέω</a></dt>
	<dd>
		<ul><script src='js/verb/vpai1s.js'></script>
					<li><span class='cat'>Active Meaning:</span>
						<ul>
							<li><span class='i'>to look into</span></li>
							<li><span class='i'>to move around into a circle</span></li>
						</ul>
					</li>
					<li><span class='cat'>Middle/Passive Meaning:</span>
						<ul>
							<li><span class='i'>to plunge into</span></li>
						</ul>
					</li>
			<script src='../cognate/k/kuklew.js'></script>
			<li><span class='cat'>Forms:</span>
				<ul>
					<li>εἰσκυκλεῖσθαι <span class='parse'>Verb: Pres Mid/Pass Infin</span></li>
				</ul>
			</li>
		</ul>
	</dd>
</dl>

<dl>
	<dt><a id="eiskuptousan">εἰσκύπτουσαν</a></dt>
	<dd>
		<ul>
			<li><span class='cat'>Parse:</span> <span class='parse'>Part: Pres Act Acc Sing Fem</span></li>
			<li><span class='cat'>Root:</span> <span class='i'><a href="eis.html#eiskuptw">εἰσκύπτω</a></span></li>
		</ul>
	</dd>
</dl>

<dl>
	<dt><a id="eiskuptw">εἰσκύπτω</a></dt>
	<dd>
		<ul><script src='js/verb/vpai1s.js'></script>
			<li><span class='cat'>Meaning:</span>
				<ul>
					<li><span class='i'>to overlook</span></li>
					<li><span class='i'>to turn aside</span></li>
					<li><span class='i'>to overhang</span></li>
					<li><span class='i'>to pop in</span></li>
				</ul>
			</li>
			<li><span class='cat'>Concord:</span><p class='concord'><span class='r'>NT: </span>_<br><span class='r'>LXX: </span>1Sam 13:18<br><span class='r'>Apocrypha: </span>_<br><span class='r'>Apostolic Fathers: </span>_</p></li>
			<script src='../cognate/k/kuptw.js'></script>
			<li><span class='cat'>Forms:</span>
				<ul>
					<li>εἰσκύπτουσαν <span class='parse'>Part: Pres Act Acc Sing Fem</span></li>
				</ul>
			</li>
		</ul>
	</dd>
</dl>

<dl>
	<dt><a id="eisodeuein">εἰσοδεύειν</a></dt>
	<dd>
		<ul>
			<li><span class='cat'>Parse:</span> <span class='parse'>Verb: Pres Act Infin</span></li>
			<li><span class='cat'>Meaning:</span> <span class='i'>to go into, travel in</span></li>
			<li><span class='cat'>Root:</span> <span class='i'><a href="eis.html#eisodeuw">εἰσοδεύω</a></span></li>
		</ul>
	</dd>
</dl>

<dl>
	<dt><a id="eisodeuw">εἰσοδεύω</a></dt>
	<dd>
		<ul><script src='js/verb/vpai1s.js'></script>
			<li><span class='cat'>Meaning:</span> <span class='i'>to go into, travel into</span></li>
		</ul>
	</dd>
</dl>

<dl>
	<dt><a id="eisodia">εἰσόδια</a></dt>
	<dd>
		<ul>
			<li><span class='cat'>Parse:</span> <span class='parse'>Noun: Nom/Acc Plur Neut</span></li>
			<li><span class='cat'>Root:</span> <span class='i'><a href="eis.html#eisodion">εἰσόδιον</a></span></li>
		</ul>
	</dd>
</dl>

<dl>
	<dt><a id="eisodiazomenon">εἰσοδιαζόμενον</a></dt>
	<dd>
		<ul>
			<li><span class='cat'>Parse:</span>
				<ul>
					<li class='parse'>Part: Pres Mid/Pass Nom Sing Neut</li>
					<li class='parse'>Part: Pres Mid/Pass Nom Sing Neut</li>
				</ul>
			</li>
			<li><span class='cat'>Root:</span> <span class='i'><a href="eis.html#eisodiazw">εἰσοδιάζω</a></span></li>
		</ul>
	</dd>
</dl>

<dl>
	<dt><a id="eisodiazw">εἰσοδιάζω</a></dt>
	<dd>
		<ul><script src='js/verb/vpai1s.js'></script>
					<li><span class='cat'>Active Meaning:</span>
						<ul>
							<li><span class='i'>to collect</span></li>
						</ul>
					</li>
					<li><span class='cat'>Passive Meaning:</span>
						<ul>
							<li><span class='i'>to come in</span> (of revenue) (as in "How much money has come in?")</li>
							<li><span class='i'>to be collected and received as revenue</span></li>
						</ul>
					</li>
			<script src='../cognate/o/odiazw.js'></script>
			<li><span class='cat'>Forms:</span>
				<ul>
					<li>εἰσοδιασθέν <span class='parse'>Part: Aor Pass Nom/Acc Sing Neut</span></li>
					<li>εἰσοδιαζόμενον <span class='parse'>Part: Pres Mid/Pass Nom/Acc Sing Neut</span></li>
				</ul>
			</li>
		</ul>
	</dd>
</dl>

<dl>
	<dt><a id="eisodiasqen">εἰσοδιασθέν</a></dt>
	<dd>
		<ul>
			<li><span class='cat'>Parse:</span> <span class='parse'>Part: Aor Pass Nom/Acc Sing Neut</span></li>
			<li><span class='cat'>Root:</span> <span class='i'><a href="eis.html#eisodiazw">εἰσοδιάζω</a></span></li>
		</ul>
	</dd>
</dl>

<dl>
	<dt><a id="eisodion">εἰσόδιον</a></dt>
	<dd>
		<ul>
			<li><span class='cat'>Parse:</span> <span class='parse'>Noun: Nom/Acc Sing Neut</span></li>
			<li><span class='cat'>Meaning:</span> <span class='i'>entrance, entering</span></li>
			<script src='../cognate/o/odion.js'></script>
			<li><span class='cat'>Forms:</span></li>
		</ul>
		<table class='chart'>
			<tr><td colspan="3" class="cen">Neuter</td></tr>
			<tr><th class='chart'>&nbsp;</th><th class='chart'>Singular</th><th class='chart'>Plural</th></tr>
			<tr><td class='green'>NOM</td><td class='chart'>εἰσόδιον</td><td class='chart'>εἰσόδια</td></tr>
			<tr><td class='green'>GEN</td><td class='chart'>εἰσοδίου</td><td class='chart'>εἰσοδίων</td></tr>
			<tr><td class='green'>DAT</td><td class='chart'>εἰσοδίῳ</td><td class='chart'>εἰσοδίοις</td></tr>
			<tr><td class='green'>ACC</td><td class='chart'>εἰσόδιον</td><td class='chart'>εἰσόδια</td></tr>
		</table>
		<div class='clear'></div>
	</dd>
</dl>

<dl>
	<dt><a id="eisodios">εἰσόδιος</a></dt>
	<dd>
		<ul>
			<li><span class='cat'>Parse:</span> <span class='parse'>Adj: Nom Sing Masc</span></li>
			<li><span class='cat'>Meaning:</span> <span class='i'>pertaining to entry</span></li>
		</ul>
	</dd>
</dl>

<dl>
	<dt><a id="eisodois">εἰσόδοις</a></dt>
	<dd>
		<ul>
			<li><span class='cat'>Parse:</span> <span class='parse'>Noun: Dat Plur Fem</span></li>
			<li><span class='cat'>Root:</span> <span class='i'><a href="eis.html#eisodos">εἴσοδος</a></span></li>
		</ul>
	</dd>
</dl>

<dl>
	<dt><a id="eisodon">εἰσόδον</a></dt>
	<dd>
		<ul>
			<li><span class='cat'>Parse:</span> <span class='parse'>Noun: Acc Sing Fem</span></li>
			<li><span class='cat'>Root:</span> <span class='i'><a href="eis.html#eisodos">εἴσοδος</a></span></li>
		</ul>
	</dd>
</dl>

<dl>
	<dt><a id="eisodos">εἴσοδος</a></dt><!-- js -->
	<dd>
		<ul>
			<li><span class='cat'>Parse:</span> <span class='parse'>Noun: Nom Sing Fem</span></li>
			<li><span class='cat'>Meaning:</span>
				<ul>
					<li><span class='i'>entrance</span></li>
					<li><span class='i'>reception, entry, welcome</span></li>
					<li><span class='i'>act of entering, coming, visiting</span></li>
				</ul>
			</li>
			<script src='../cognate/o/odos.js'></script>
			<li><span class='cat'>Forms:</span></li>
		</ul>
			<script>
				var text1='εἴσοδ'
				var text2='εἰσόδ'
			</script><script src='js/Fnoun/noun-F-balanos.js'></script>
	</dd>
</dl>

<dl>
	<dt><a id="eisodou">εἰσόδου</a></dt>
	<dd>
		<ul>
			<li><span class='cat'>Parse:</span> <span class='parse'>Noun: Gen Sing Fem</span></li>
			<li><span class='cat'>Root:</span> <span class='i'><a href="eis.html#eisodos">εἴσοδος</a></span></li>
		</ul>
	</dd>
</dl>

<dl>
	<dt><a id="eisodw">εἰσόδῳ</a></dt>
	<dd>
		<ul>
			<li><span class='cat'>Parse:</span> <span class='parse'>Noun: Dat Sing Fem</span></li>
			<li><span class='cat'>Root:</span> <span class='i'><a href="eis.html#eisodos">εἴσοδος</a></span></li>
		</ul>
	</dd>
</dl>

<dl>
	<dt><a id="eisodwn">εἰσόδων</a></dt>
	<dd>
		<ul>
			<li><span class='cat'>Parse:</span> <span class='parse'>Noun: Gen Plur Fem</span></li>
			<li><span class='cat'>Root:</span> <span class='i'><a href="eis.html#eisodos">εἴσοδος</a></span></li>
		</ul>
	</dd>
</dl>

<dl>
	<dt><a id="eisoisei">εἰσοίσει</a></dt>
	<dd>
		<ul>
			<li><span class='cat'>Parse:</span> <span class='parse'>Verb: Fut Act Ind 3rd Sing</span></li>
			<li><span class='cat'>Root:</span> <span class='i'><a href="eis.html#eisferw">εἰσφέρω</a></span></li>
		</ul>
	</dd>
</dl>

<dl>
	<dt><a id="eisoiseis">εἰσοίσεις</a></dt>
	<dd>
		<ul>
			<li><span class='cat'>Parse:</span> <span class='parse'>Verb: Fut Act Ind 2nd Sing</span></li>
			<li><span class='cat'>Root:</span> <span class='i'><a href="eis.html#eisferw">εἰσφέρω</a></span></li>
		</ul>
	</dd>
</dl>

<dl>
	<dt><a id="eisoisomen">εἰσοίσομεν</a></dt>
	<dd>
		<ul>
			<li><span class='cat'>Parse:</span> <span class='parse'>Verb: Fut Act Ind 1st Plur</span></li>
			<li><span class='cat'>Root:</span> <span class='i'><a href="eis.html#eisferw">εἰσφέρω</a></span></li>
		</ul>
	</dd>
</dl>

<dl>
	<dt><a id="eisoisousin">εἰσοίσουσι</a>, <a id="eisoisousi">εἰσοίσουσιν</a></dt>
	<dd>
		<ul>
			<li><span class='cat'>Parse:</span> <span class='parse'>Verb: Fut Act Ind 3rd Plur</span></li>
			<li><span class='cat'>Root:</span> <span class='i'><a href="eis.html#eisferw">εἰσφέρω</a></span></li>
		</ul>
	</dd>
</dl>

<dl>
	<dt><a id="eisoisw">εἰσοίσω</a></dt>
	<dd>
		<ul>
			<li><span class='cat'>Parse:</span> <span class='parse'>Verb: Fut Act Ind 1st Sing</span></li>
			<li><span class='cat'>Root:</span> <span class='i'><a href="eis.html#eisferw">εἰσφέρω</a></span></li>
		</ul>
	</dd>
</dl>

<dl>
	<dt><a id="eisoraw">εἰσοράω</a></dt>
	<dd>
		<ul><script src='js/verb/vpai1s.js'></script>
			<li><span class='cat'>Meaning:</span> <span class='i'>to look upon, behold</span></li>
			<script src='../cognate/o/oraw.js'></script>
			<li><span class='cat'>Forms:</span>
				<ul>
					<li>εἰσεῖδε(ν) <span class='parse'>Verb: Aor Act Ind 3rd Sing</span></li>
					<li>εἰσοράᾳ <span class='parse'>Verb: Pres Act Ind 3rd Sing</span></li>
				</ul>
			</li>
		</ul>
	</dd>
</dl>

<dl>
	<dt><a id="eispempw">εἰσπέμπω</a></dt>
	<dd>
		<ul><script src='js/verb/vpai1s.js'></script>
			<li><span class='cat'>Meaning:</span> <span class='i'>to send in, bring in, let in</span></li>
			<script src='../cognate/p/pempw.js'></script>
			<li><span class='cat'>Forms:</span>
				<ul>
					<li>εἰσέπεμψε(ν) <span class='parse'>Verb: Aor Act Ind 3rd Sing</span></li>
				</ul>
			</li>
		</ul>
	</dd>
</dl>

<dl>
	<dt><a id="eispeporeumenous">εἰσπεπορεθμένους</a></dt>
	<dd>
		<ul>
			<li><span class='cat'>Parse:</span> <span class='parse'>Part: Perf Mid/Pass Acc Plur Masc</span></li>
			<li><span class='cat'>Root:</span> <span class='i'><a href="eis.html#eisporeuomai">εἰσπορεύομαι</a></span></li>
		</ul>
	</dd>
</dl>

<dl>
	<dt><a id="eispeporeumenwn">εἰσπεπορευμένων</a></dt>
	<dd>
		<ul>
			<li><span class='cat'>Parse:</span> <span class='parse'>Part: Perf Mid/Pass Gen Plur MFN</span></li>
			<li><span class='cat'>Root:</span> <span class='i'><a href="eis.html#eisporeuomai">εἰσπορεύομαι</a></span></li>
		</ul>
	</dd>
</dl>

<dl>
	<dt><a id="eispeporeuntai">εἰσπεπόρευνται</a></dt>
	<dd>
		<ul>
			<li><span class='cat'>Parse:</span> <span class='parse'>Verb: Perf Mid/Pass Ind 3rd Plur</span></li>
			<li><span class='cat'>Root:</span> <span class='i'><a href="eis.html#eisporeuomai">εἰσπορεύομαι</a></span></li>
		</ul>
	</dd>
</dl>

<dl>
	<dt><a id="eispeswn"></a>εἰσπεσών</dt>
	<dd>
		<ul>
			<li><span class='cat'>Parse:</span> <span class='parse'>Part: Aor Act Nom Sing Masc</span></li>
			<li><span class='cat'>Meaning:</span> <span class='i'>to fall into</span></li>
			<li><span class='cat'>Root:</span> <span class='i'><a href="eis.html#eispiptw">εἰσπίπτω</a></span></li>
		</ul>
	</dd>
</dl>

<dl>
	<dt><a id="eisphdaw">εἰσπηδάω</a></dt>
	<dd>
		<ul><script src='js/verb/vpai1s.js'></script>
			<li><span class='cat'>Meaning:</span> <span class='i'>to run in, leap into, spring in, rush in</span></li>
			<script src='../cognate/p/phdaw.js'></script>
			<li><span class='cat'>Forms:</span>
				<ul>
					<li>εἰσεπήδησαν <span class='parse'>Verb: 1Aor Act Ind 3rd Plur</span></li>
					<li>εἰσεπήδησε <span class='parse'>Verb: Aor Act Ind 3rd Sing</span></li>
					<li>εἰσεπήδησε(ν) <span class='parse'>Verb: Aor Act Ind 3rd Sing</span></li>
					<li>εἰσπηδήσῃ <span class='parse'>Verb: Aor Act Subj 3rd Sing</span></li>
				</ul>
			</li>
		</ul>
	</dd>
</dl>

<dl>
	<dt><a id="eisphdhsas"></a>εἰσπηδήσας</dt>
	<dd>
		<ul>
			<li><span class='cat'>Parse:</span> <span class='parse'>Part: Aor Act Nom Sing Masc</span></li>
			<li><span class='cat'>Meaning:</span> <span class='i'>to leap into</span></li>
			<li><span class='cat'>Root:</span> <span class='i'><a href="eis.html#eisphdaw">εἰσπηδάω</a></span></li>
		</ul>
	</dd>
</dl>

<dl>
	<dt><a id="eisphdhsh">εἰσπηδήσῃ</a></dt>
	<dd>
		<ul>
			<li><span class='cat'>Parse:</span> <span class='parse'>Verb: Aor Act Subj 3rd Sing</span></li>
			<li><span class='cat'>Root:</span> <span class='i'><a href="eis.html#eisphdaw">εἰσπηδάω</a></span></li>
		</ul>
	</dd>
</dl>

<dl>
	<dt><a id="eispiptw"></a>εἰσπίπτω</dt>
	<dd>
		<ul><script src='js/verb/vpai1s.js'></script>
			<li><span class='cat'>Meaning:</span> <span class='i'>to fall into</span></li>
		</ul>
	</dd>
</dl>

<dl>
	<dt><a id="eispleousi">εἰσπλέουσι</a></dt>
	<dd>
		<ul>
			<li><span class='cat'>Parse:</span> <span class='parse'>Verb: Pres Act Ind 3rd Plur</span></li>
			<li><span class='cat'>Root:</span> <span class='i'><a href="eis.html#eisplew">εἰσπλέω</a></span></li>
		</ul>
	</dd>
</dl>

<dl>
	<dt><a id="eispleusanta">εἰσπλεύσαντα</a></dt>
	<dd>
		<ul>
			<li><span class='cat'>Parse:</span> <span class='parse'>Part: Aor Act Acc Sing Masc</span></li>
			<li><span class='cat'>Root:</span> <span class='i'><a href="eis.html#eisplew">εἰσπλέω</a></span></li>
		</ul>
	</dd>
</dl>

<dl>
	<dt><a id="eisplew">εἰσπλέω</a></dt>
	<dd>
		<ul><script src='js/verb/vpai1s.js'></script>
			<li><span class='cat'>Meaning:</span> <span class='i'>to sail into, enter</span> (a port)</li>
			<script src='../cognate/p/plew.js'></script>
			<li><span class='cat'>Forms:</span>
				<ul>
					<li>εἰσπλέουσι <span class='parse'>Verb: Pres Act Ind 3rd Plur</span></li>
					<li>εἰσπλεύσαντα <span class='parse'>Part: Aor Act Acc Sing Masc</span></li>
				</ul>
			</li>
		</ul>
	</dd>
</dl>

<dl>
	<dt><a id="eisporeuesqai">εἰσπορεύεσθαι</a></dt>
	<dd>
		<ul>
			<li><span class='cat'>Parse:</span> <span class='parse'>Verb: Pres Mid/Pass Infin</span></li>
			<li><span class='cat'>Root:</span> <span class='i'><a href="eis.html#eisporeuomai">εἰσπορεύομαι</a></span></li>
		</ul>
	</dd>
</dl>

<dl>
	<dt><a id="eisporeuesqe">εἰσπορεύεσθε</a></dt>
	<dd>
		<ul>
			<li><span class='cat'>Parse:</span> <span class='parse'>Verb: Pres Mid/Pass Ind/Imperative 2nd Plur</span></li>
			<li><span class='cat'>Root:</span> <span class='i'><a href="eis.html#eisporeuomai">εἰσπορεύομαι</a></span></li>
		</ul>
	</dd>
</dl>

<dl>
	<dt><a id="eisporeuesqw">εἰσπορευέσθω</a></dt>
	<dd>
		<ul>
			<li><span class='cat'>Parse:</span> <span class='parse'>Verb: Pres Mid/Pass Imperative 3rd Sing</span></li>
			<li><span class='cat'>Root:</span> <span class='i'><a href="eis.html#eisporeuomai">εἰσπορεύομαι</a></span></li>
		</ul>
	</dd>
</dl>

<dl>
	<dt><a id="eisporeuesqwsan">εἰσπορευέσθωσαν</a></dt>
	<dd>
		<ul>
			<li><span class='cat'>Parse:</span> <span class='parse'>Verb: Pres Mid/Pass Imperative 3rd Plur</span></li>
			<li><span class='cat'>Root:</span> <span class='i'><a href="eis.html#eisporeuomai">εἰσπορεύομαι</a></span></li>
		</ul>
	</dd>
</dl>

<dl>
	<dt><a id="eisporeuetai">εἰσπορεύεται</a></dt>
	<dd>
		<ul>
			<li><span class='cat'>Parse:</span> <span class='parse'>Verb: Pres Mid/Pass Ind 3rd Sing</span></li>
			<li><span class='cat'>Root:</span> <span class='i'><a href="eis.html#eisporeuomai">εἰσπορεύομαι</a></span></li>
		</ul>
	</dd>
</dl>

<dl>
	<dt><a id="eisporeuh">εἰσπορεύῃ</a></dt>
	<dd>
		<ul>
			<li><span class='cat'>Parse:</span> <span class='parse'>Verb: Pres Mid/Pass Ind 2nd Sing</span></li>
			<li><span class='cat'>Root:</span> <span class='i'><a href="eis.html#eisporeuomai">εἰσπορεύομαι</a></span></li>
		</ul>
	</dd>
</dl>

<dl>
	<dt><a id="eisporeuhsqe">εἰσπορεύησθε</a></dt>
	<dd>
		<ul>
			<li><span class='cat'>Parse:</span> <span class='parse'>Verb: Pres Mid/Pass Subj 2nd Plur</span></li>
			<li><span class='cat'>Root:</span> <span class='i'><a href="eis.html#eisporeuomai">εἰσπορεύομαι</a></span></li>
		</ul>
	</dd>
</dl>

<dl>
	<dt><a id="eisporeuhtai">εἰσπορεύηται</a></dt>
	<dd>
		<ul>
			<li><span class='cat'>Parse:</span> <span class='parse'>Verb: Pres Mid/Pass Subj 3rd Sing</span></li>
			<li><span class='cat'>Root:</span> <span class='i'><a href="eis.html#eisporeuomai">εἰσπορεύομαι</a></span></li>
		</ul>
	</dd>
</dl>

<dl>
	<dt><a id="eisporeuqentes">εἰσπορευθέντες</a></dt>
	<dd>
		<ul>
			<li><span class='cat'>Parse:</span> <span class='parse'>Part: Aor Pass Nom Plur Masc</span></li>
			<li><span class='cat'>Root:</span> <span class='i'><a href="eis.html#eisporeuomai">εἰσπορεύομαι</a></span></li>
		</ul>
	</dd>
</dl>

<dl>
	<dt><a id="eisporeuomai">εἰσπορεύομαι</a></dt>
	<dd>
		<ul><script src='js/verb/vpmpi1s.js'></script>
			<li><span class='cat'>Meaning:</span>
				<ul>
					<li><span class='i'>to enter, proceed into, go into, come into</span></li>
					<li><span class='i'>to move in</span></li>
				</ul>
			</li>
			<script src='../cognate/p/poreuomai.js'></script>
			<li><span class='cat'>Forms:</span></li>
		</ul>
		<fieldset><legend>Present</legend>
			<ul>
					<li>εἰσπορεύεσθαι <span class='parse'>Verb: Pres Mid/Pass Infin</span></li>
					<li>εἰσπορεύεσθε <span class='parse'>Verb: Pres Mid/Pass Imperative 2nd Plur</span></li>
					<li>εἰσπορευέσθω <span class='parse'>Verb: Pres Mid/Pass Imperative 3rd Sing</span></li>
					<li>εἰσπορευέσθωσαν <span class='parse'>Verb: Pres Mid/Pass Imperative 3rd Plur</span></li>
					<li>εἰσπορεύεται <span class='parse'>Verb: Pres Mid/Pass Ind 3rd Sing</span></li>
					<li>εἰσπορεύῃ <span class='parse'>Verb: Pres Mid/Pass Ind 2nd Sing</span></li>
					<li>εἰσπορεύησθε <span class='parse'>Verb: Pres Mid/Pass Subj 2nd Plur</span></li>
					<li>εἰσπορεύηται <span class='parse'>Verb: Pres Mid/Pass Subj 3rd Sing</span></li>
					<li>εἰσπορευόμενα <span class='parse'>Part: Pres Mid/Pass Nom/Acc Plur Neut</span></li>
					<li>εἰσπορευύμεναι <span class='parse'>Part: Pres Mid/Pass Nom Plur Fem</span></li>
					<li>εἰσπορευομένη <span class='parse'>Part: Pres Mid/Pass Nom Sing Fem</span></li>
					<li>εἰσπορευομένην <span class='parse'>Part: Pres Mid/Pass Acc Sing Fem</span></li>
					<li>εἰσπορευόμενοι <span class='parse'>Part: Pres Mid/Pass Nom Plur Masc</span></li>
					<li>εἰσπορευομένοις <span class='parse'>Part: Pres Mid/Pass Dat Plur Masc/Neut</span></li>
					<li>εἰσπορευόμενον <span class='parse'>Part: Pres Mid/Pass Nom/Acc Sing Neut</span></li>
					<li>εἰσπορευόμενος <span class='parse'>Part: Pres Mid/Pass Nom Sing Masc</span></li>
					<li>εἰσπορευομένου <span class='parse'>Part: Pres Mid/Pass Gen Sing Masc</span></li>
					<li>εἰσπορευομένους <span class='parse'>Part: Pres Mid/Pass Acc Plur Masc</span></li>
					<li>εἰσπορευομένῳ <span class='parse'>Part: Pres Mid/Pass Dat Sing Masc</span></li>
					<li>εἰσπορευομένων <span class='parse'>Part: Pres Mid/Pass Gen Plur Masc</span></li>
					<li>εἰσπορευόμεθα <span class='parse'>Verb: Pres Mid/Pass Ind 1st Plur</span></li>
					<li>εἰσπορεύονται <span class='parse'>Verb: Pres Mid/Pass Ind 3rd Plur</span></li>
					<li>εἰσπορεύωμαι <span class='parse'>Verb: Pres Mid/Pass Subj 1st Sing</span></li>
					<li>εἰσπορεύωνται <span class='parse'>Verb: Pres Mid/Pass Subj 3rd Plur</span></li>
			</ul>
		</fieldset>
		<fieldset><legend>Imperfect</legend>
			<ul>
					<li>εἰσεπορεύεσθε <span class='parse'>Verb: Imperfect Mid/Pass Ind 2nd Plur</span></li>
					<li>εἰσεπορεύετο <span class='parse'>Verb: Imperfect Mid/Pass Ind 3rd Sing</span></li>
					<li>εἰσεπορευόμην <span class='parse'>Verb: Imperfect Mid/Pass Ind 1st Sing</span></li>
					<li>εἰσεπορεύοντο <span class='parse'>Verb: Imperfect Mid/Pass Ind 3rd Plur</span></li>
			</ul>
		</fieldset>
		<fieldset><legend>Future</legend>
			<ul>
					<li>εἰσπορεύσεται <span class='parse'>Verb: Fut Mid Ind 3rd Sing</span></li>
					<li>εἰσπορευσόμεθα <span class='parse'>Verb: Fut Mid Ind 1st Plur</span></li>
			</ul>
		</fieldset>
		<fieldset><legend>Aorist</legend>
			<ul>
					<li>εἰσεπορεύθη <span class='parse'>Verb: Aor Pass Ind 3rd Sing</span></li>
					<li>εἰσπορευθέντες <span class='parse'>Part: Aor Pass Nom Plur Masc</span></li>
			</ul>
		</fieldset>
		<fieldset><legend>Perfect</legend>
			<ul>
					<li>εἰσπεπορεθμένους <span class='parse'>Part: Perf Mid/Pass Acc Plur Masc</span></li>
					<li>εἰσπεπορευμένων <span class='parse'>Part: Perf Mid/Pass Gen Plur Masc</span></li>
					<li>εἰσπεπόρευνται <span class='parse'>Verb: Perf Mid/Pass Ind 3rd Plur</span></li>
			</ul>
		</fieldset>
	</dd>
</dl>

<dl>
	<dt><a id="eisporeuomeqa">εἰσπορευόμεθα</a></dt>
	<dd>
		<ul>
			<li><span class='cat'>Parse:</span> <span class='parse'>Verb: Pres Mid/Pass Ind 1st Plur</span></li>
			<li><span class='cat'>Root:</span> <span class='i'><a href="eis.html#eisporeuomai">εἰσπορεύομαι</a></span></li>
		</ul>
	</dd>
</dl>

<dl>
	<dt><a id="eisporeuomena">εἰσπορευόμενα</a></dt>
	<dd>
		<ul>
			<li><span class='cat'>Parse:</span> <span class='parse'>Part: Pres Mid/Pass Nom/Acc Plur Neut</span></li>
			<li><span class='cat'>Root:</span> <span class='i'><a href="eis.html#eisporeuomai">εἰσπορεύομαι</a></span></li>
		</ul>
	</dd>
</dl>

<dl>
	<dt><a id="eisporeuomenai">εἰσπορευύμεναι</a></dt>
	<dd>
		<ul>
			<li><span class='cat'>Parse:</span> <span class='parse'>Part: Pres Mid/Pass Nom Plur Fem</span></li>
			<li><span class='cat'>Root:</span> <span class='i'><a href="eis.html#eisporeuomai">εἰσπορεύομαι</a></span></li>
		</ul>
	</dd>
</dl>

<dl>
	<dt><a id="eisporeuomenh">εἰσπορευομένη</a></dt>
	<dd>
		<ul>
			<li><span class='cat'>Parse:</span> <span class='parse'>Part: Pres Mid/Pass Nom Sing Fem</span></li>
			<li><span class='cat'>Root:</span> <span class='i'><a href="eis.html#eisporeuomai">εἰσπορεύομαι</a></span></li>
		</ul>
	</dd>
</dl>

<dl>
	<dt><a id="eisporeuomenhn">εἰσπορευομένην</a></dt>
	<dd>
		<ul>
			<li><span class='cat'>Parse:</span> <span class='parse'>Part: Pres Mid/Pass Acc Sing Fem</span></li>
			<li><span class='cat'>Root:</span> <span class='i'><a href="eis.html#eisporeuomai">εἰσπορεύομαι</a></span></li>
		</ul>
	</dd>
</dl>

<dl>
	<dt><a id="eisporeuomenoi">εἰσπορευόμενοι</a></dt>
	<dd>
		<ul>
			<li><span class='cat'>Parse:</span> <span class='parse'>Part: Pres Mid/Pass Nom Plur Masc</span></li>
			<li><span class='cat'>Root:</span> <span class='i'><a href="eis.html#eisporeuomai">εἰσπορεύομαι</a></span></li>
		</ul>
	</dd>
</dl>

<dl>
	<dt><a id="eisporeuomenois">εἰσπορευομένοις</a></dt>
	<dd>
		<ul>
			<li><span class='cat'>Parse:</span> <span class='parse'>Part: Pres Mid/Pass Dat Plur Masc/Neut</span></li>
			<li><span class='cat'>Root:</span> <span class='i'><a href="eis.html#eisporeuomai">εἰσπορεύομαι</a></span></li>
		</ul>
	</dd>
</dl>

<dl>
	<dt><a id="eisporeuomenon">εἰσπορευόμενον</a></dt>
	<dd>
		<ul>
			<li><span class='cat'>Parse:</span>
				<ul>
					<li class='parse'>Part: Pres Mid/Pass Nom/Acc Sing Neut</li>
					<li class='parse'>Part: Pres Mid/Pass Acc Sing Masc</li>
				</ul>
			</li>
			<li><span class='cat'>Root:</span> <span class='i'><a href="eis.html#eisporeuomai">εἰσπορεύομαι</a></span></li>
		</ul>
	</dd>
</dl>

<dl>
	<dt><a id="eisporeuomenos">εἰσπορευόμενος</a></dt>
	<dd>
		<ul>
			<li><span class='cat'>Parse:</span> <span class='parse'>Part: Pres Mid/Pass Nom Sing Masc</span></li>
			<li><span class='cat'>Root:</span> <span class='i'><a href="eis.html#eisporeuomai">εἰσπορεύομαι</a></span></li>
		</ul>
	</dd>
</dl>

<dl>
	<dt><a id="eisporeuomenou">εἰσπορευομένου</a></dt>
	<dd>
		<ul>
			<li><span class='cat'>Parse:</span> <span class='parse'>Part: Pres Mid/Pass Gen Sing Masc/Neut</span></li>
			<li><span class='cat'>Root:</span> <span class='i'><a href="eis.html#eisporeuomai">εἰσπορεύομαι</a></span></li>
		</ul>
	</dd>
</dl>

<dl>
	<dt><a id="eisporeuomenous">εἰσπορευομένους</a></dt>
	<dd>
		<ul>
			<li><span class='cat'>Parse:</span> <span class='parse'>Part: Pres Mid/Pass Acc Plur Masc</span></li>
			<li><span class='cat'>Root:</span> <span class='i'><a href="eis.html#eisporeuomai">εἰσπορεύομαι</a></span></li>
		</ul>
	</dd>
</dl>

<dl>
	<dt><a id="eisporeuomenw">εἰσπορευομένῳ</a></dt>
	<dd>
		<ul>
			<li><span class='cat'>Parse:</span> <span class='parse'>Part: Pres Mid/Pass Dat Sing Masc/Neut</span></li>
			<li><span class='cat'>Root:</span> <span class='i'><a href="eis.html#eisporeuomai">εἰσπορεύομαι</a></span></li>
		</ul>
	</dd>
</dl>

<dl>
	<dt><a id="eisporeuomenwn">εἰσπορευομένων</a></dt>
	<dd>
		<ul>
			<li><span class='cat'>Parse:</span> <span class='parse'>Part: Pres Mid/Pass Gen Plur MFN</span></li>
			<li><span class='cat'>Root:</span> <span class='i'><a href="eis.html#eisporeuomai">εἰσπορεύομαι</a></span></li>
		</ul>
	</dd>
</dl>

<dl>
	<dt><a id="eisporeuontai">εἰσπορεύονται</a></dt>
	<dd>
		<ul>
			<li><span class='cat'>Parse:</span> <span class='parse'>Verb: Pres Mid/Pass Ind 3rd Plur</span></li>
			<li><span class='cat'>Root:</span> <span class='i'><a href="eis.html#eisporeuomai">εἰσπορεύομαι</a></span></li>
		</ul>
	</dd>
</dl>

<dl>
	<dt><a id="eisporeusetai">εἰσπορεύσεται</a></dt>
	<dd>
		<ul>
			<li><span class='cat'>Parse:</span> <span class='parse'>Verb: Fut Mid Ind 3rd Sing</span></li>
			<li><span class='cat'>Root:</span> <span class='i'><a href="eis.html#eisporeuomai">εἰσπορεύομαι</a></span></li>
		</ul>
	</dd>
</dl>

<dl>
	<dt><a id="eisporeusomeqa">εἰσπορευσόμεθα</a></dt>
	<dd>
		<ul>
			<li><span class='cat'>Parse:</span> <span class='parse'>Verb: Fut Mid Ind 1st Plur</span></li>
			<li><span class='cat'>Root:</span> <span class='i'><a href="eis.html#eisporeuomai">εἰσπορεύομαι</a></span></li>
		</ul>
	</dd>
</dl>

<dl>
	<dt><a id="eisporeuwmai">εἰσπορεύωμαι</a></dt>
	<dd>
		<ul>
			<li><span class='cat'>Parse:</span> <span class='parse'>Verb: Pres Mid/Pass Subj 1st Sing</span></li>
			<li><span class='cat'>Root:</span> <span class='i'><a href="eis.html#eisporeuomai">εἰσπορεύομαι</a></span></li>
		</ul>
	</dd>
</dl>

<dl>
	<dt><a id="eisporeuwntai">εἰσπορεύωνται</a></dt>
	<dd>
		<ul>
			<li><span class='cat'>Parse:</span> <span class='parse'>Verb: Pres Mid/Pass Subj 3rd Plur</span></li>
			<li><span class='cat'>Root:</span> <span class='i'><a href="eis.html#eisporeuomai">εἰσπορεύομαι</a></span></li>
		</ul>
	</dd>
</dl>

<dl>
	<dt><a id="eisspaomai">εἰσσπάομαι</a></dt>
	<dd>
		<ul><script src='js/verb/vpmpi1s.js'></script>
			<li><span class='cat'>Meaning:</span> <span class='i'>to draw in, draw into oneself, pull in</span></li>
			<script src='../cognate/s/spaw.js'></script>
			<li><span class='cat'>Forms:</span>
				<ul>
					<li>εἰσεσπάσαντο <span class='parse'>Verb: 1Aor Mid Ind 3rd Plur</span></li>
				</ul>
			</li>
		</ul>
	</dd>
</dl>

<dl>
	<dt><a id="eisthkei">εἱστήκει</a></dt>
	<dd>
		<ul>
			<li><span class='cat'>Parse:</span> <span class='parse'>Verb: PluPerf Act Ind 3rd Sing</span></li>
			<li><span class='cat'>Root:</span> <span class='i'><a href="is.html#isthmi">ἵστημι</a></span></li>
		</ul>
	</dd>
</dl>

<dl>
	<dt><a id="eisthkeimen">εἱστήκειμεν</a></dt>
	<dd>
		<ul>
			<li><span class='cat'>Parse:</span> <span class='parse'>Verb: PluPerf Act Ind 1st Plur</span></li>
			<li><span class='cat'>Root:</span> <span class='i'><a href="is.html#isthmi">ἵστημι</a></span></li>
		</ul>
	</dd>
</dl>

<dl>
	<dt><a id="eisthkein">εἱστήκειν</a></dt>
	<dd>
		<ul>
			<li><span class='cat'>Parse:</span> <span class='parse'>Verb: PluPerf Act Ind 1st Sing</span></li>
			<li><span class='cat'>Root:</span> <span class='i'><a href="is.html#isthmi">ἵστημι</a></span></li>
		</ul>
	</dd>
</dl>

<dl>
	<dt><a id="eisthkeis">εἱστήκεις</a></dt>
	<dd>
		<ul>
			<li><span class='cat'>Parse:</span> <span class='parse'>Verb: PluPerf Act Ind 2nd Sing</span></li>
			<li><span class='cat'>Root:</span> <span class='i'><a href="is.html#isthmi">ἵστημι</a></span></li>
		</ul>
	</dd>
</dl>

<dl>
	<dt><a id="eisthkeisan">εἱστήκεισαν</a></dt>
	<dd>
		<ul>
			<li><span class='cat'>Parse:</span> <span class='parse'>Verb: PluPerf Act Ind 3rd Plur</span></li>
			<li><span class='cat'>Root:</span> <span class='i'><a href="is.html#isthmi">ἵστημι</a></span></li>
		</ul>
	</dd>
</dl>

<dl>
	<dt><a id="estiaw"></a>ἑστιάω</dt>
	<dd>
		<ul><script src='js/verb/vpai1s.js'></script>
			<li><span class='cat'>Meaning:</span> <span class='i'>to receive at one's home; to entertain; to give a feast</span></li>
		</ul>
	</dd>
</dl>

<dl>
	<dt><a id="eistia"></a>εἱστία</dt>
	<dd>
		<ul>
			<li><span class='cat'>Parse:</span> <span class='parse'>Verb: Imperfect Act Ind 3rd Sing</span></li>
			<li><span class='cat'>Meaning:</span> <span class='i'>to entertain, receive at one's home</span></li>
			<li><span class='cat'>Root:</span> <span class='i'><a href="es.html#estiaw">ἑστιάω</a></span></li>
		</ul>
	</dd>
</dl>

<dl>
	<dt><a id="eistrecw">εἰστρέχω</a></dt>
	<dd>
		<ul><script src='js/verb/vpai1s.js'></script>
			<li><span class='cat'>Meaning:</span> <span class='i'>to run inside, rush in</span></li>
			<script src='../cognate/t/trecw.js'></script>
			<li><span class='cat'>Forms:</span>
				<ul>
					<li>εἰσδραμοῦσα <span class='parse'>Part: 2Aor Act Nom Sing Fem</span></li>
					<li>εἰσδραμών <span class='parse'>Part: Aor Act Nom Sing Masc</span></li>
				</ul>
			</li>
		</ul>
	</dd>
</dl>

<dl>
	<dt><a id="eisferein">εἰσφέρειν</a></dt>
	<dd>
		<ul>
			<li><span class='cat'>Parse:</span> <span class='parse'>Verb: Pres Act Infin</span></li>
			<li><span class='cat'>Root:</span> <span class='i'><a href="eis.html#eisferw">εἰσφέρω</a></span></li>
		</ul>
	</dd>
</dl>

<dl>
	<dt><a id="eisfereis">εἰσφέρεις</a></dt>
	<dd>
		<ul>
			<li><span class='cat'>Parse:</span> <span class='parse'>Verb: Pres Act Ind 2nd Sing</span></li>
			<li><span class='cat'>Root:</span> <span class='i'><a href="eis.html#eisferw">εἰσφέρω</a></span></li>
		</ul>
	</dd>
</dl>

<dl>
	<dt><a id="eisferetai">εἰσφέρεται</a></dt>
	<dd>
		<ul>
			<li><span class='cat'>Parse:</span> <span class='parse'>Verb: Pres Mid/Pass Ind 3rd Sing</span></li>
			<li><span class='cat'>Root:</span> <span class='i'><a href="eis.html#eisferw">εἰσφέρω</a></span></li>
		</ul>
	</dd>
</dl>

<dl>
	<dt><a id="eisferomenou">εἰσφερομένου</a></dt>
	<dd>
		<ul>
			<li><span class='cat'>Parse:</span> <span class='parse'>Part: Pres Mid/Pass Gen Sing Masc/Neut</span></li>
			<li><span class='cat'>Root:</span> <span class='i'><a href="eis.html#eisferw">εἰσφέρω</a></span></li>
		</ul>
	</dd>
</dl>

<dl>
	<dt><a id="eisferontes">εἰσφέροντες</a></dt>
	<dd>
		<ul>
			<li><span class='cat'>Parse:</span> <span class='parse'>Part: Pres Act Nom Plur Masc</span></li>
			<li><span class='cat'>Root:</span> <span class='i'><a href="eis.html#eisferw">εἰσφέρω</a></span></li>
		</ul>
	</dd>
</dl>

<dl>
	<dt><a id="eisferontwn">εἰσφερόντων</a></dt>
	<dd>
		<ul>
			<li><span class='cat'>Parse:</span> <span class='parse'>Part: Pres Act Gen Plur Masc/Neut</span></li>
			<li><span class='cat'>Root:</span> <span class='i'><a href="eis.html#eisferw">εἰσφέρω</a></span></li>
		</ul>
	</dd>
</dl>

<dl>
	<dt><a id="eisferousin">εἰσφέρουσι</a>, <a id="eisferousi">εἰσφέρουσιν</a></dt>
	<dd>
		<ul>
			<li><span class='cat'>Parse:</span> <span class='parse'>Verb: Pres Act Ind 3rd Plur</span></li>
			<li><span class='cat'>Root:</span> <span class='i'><a href="eis.html#eisferw">εἰσφέρω</a></span></li>
		</ul>
	</dd>
</dl>

<dl>
	<dt><a id="eisferw">εἰσφέρω</a></dt>
	<dd>
		<ul><script src='js/verb/vpai1s.js'></script>
					<li><span class='cat'>Active Meaning:</span>
						<ul>
							<li><span class='i'>to carry into, bring in, lead into, carry inward</span></li>
							<li><span class='i'>to ingather, harvest</span></li>
							<li><span class='i'>to insert, put in</span></li>
							<li><span class='i'>to rush in</span></li>
							<li>+ κρίσιν<span class='i'> = to bring in an accusation, accuse</span></li>
						</ul>
					</li>
					<li><span class='cat'>Passive Meaning:</span>
						<ul>
							<li><span class='i'>be subjected to</span></li>
						</ul>
					</li>
			<script src='../cognate/f/ferw.js'></script>
			<li><span class='cat'>Forms:</span></li>
		</ul>
		<fieldset><legend>Present</legend>
			<ul>
					<li>εἰσφέροντες <span class='parse'>Part: Pres Act Nom Plur Masc</span></li>
					<li>εἰσφέρειν <span class='parse'>Verb: Pres Act Infin</span></li>
					<li>εἰσφέρεις <span class='parse'>Verb: Pres Act Ind 2nd Sing</span></li>
					<li>εἰσφέρεται <span class='parse'>Verb: Pres Mid/Pass Ind 3rd Sing</span></li>
					<li>εἰσφερομένου <span class='parse'>Part: Pres Mid/Pass Gen Sing Masc</span></li>
					<li>εἰσφερόντων <span class='parse'>Part: Pres Act Gen Plur Neut</span></li>
					<li>εἰσφέρουσι <span class='parse'>Verb: Pres Act Ind 3rd Plur</span></li>
					<li>εἰσφέρουσι(ν) <span class='parse'>Verb: Pres Act Ind 3rd Plur</span></li>
					<li>εἰσφέρωσι(ν) <span class='parse'>Verb: Pres Act Subj 3rd Plur</span></li>
			</ul>
		</fieldset>
		<fieldset><legend>Imperfect</legend>
			<ul>
					<li>εἰσεφέρετε <span class='parse'>Verb: Imperfect Act Ind 2nd Plur</span></li>
					<li>εἰσέφερον <span class='parse'>Verb: Imperfect Act Ind 1st Sing</span></li>
					<li>εἰσέφερον <span class='parse'>Verb: Imperfect Act Ind 3rd Plur</span></li>
			</ul>
		</fieldset>
		<fieldset><legend>Future</legend>
			<ul>
					<li>εἰσενεχθήσεται <span class='parse'>Verb: Fut Pass Ind 3rd Sing</span></li>
					<li>εἰσοίσει <span class='parse'>Verb: Fut Act Ind 3rd Sing</span></li>
					<li>εἰσοίσεις <span class='parse'>Verb: Fut Act Ind 2nd Sing</span></li>
					<li>εἰσοίσομεν <span class='parse'>Verb: Fut Act Ind 1st Plur</span></li>
					<li>εἰσοίσουσι(ν) <span class='parse'>Verb: Fut Act Ind 3rd Plur</span></li>
					<li>εἰσοίσω <span class='parse'>Verb: Fut Act Ind 1st Sing</span></li>
			</ul>
		</fieldset>
		<fieldset><legend>Aorist</legend>
			<ul>
					<li>εἰσενεχθέν <span class='parse'>Part: Aor Pass Nom/Acc Sing Neut</span></li>
					<li>εἰσενεχθέντος <span class='parse'>Part: Aor Pass Gen Sing Masc/Neut</span></li>
					<li>εἰσενεχθῇ <span class='parse'>Verb: Aor Pass Subj 3rd Sing</span></li>
					<li>εἰσενεχθῆναι <span class='parse'>Verb: Aor Pass Infin</span></li>
					<li>εἰσενέγκαι <span class='parse'>Verb: Aor Act Infin</span></li>
					<li>εἰσενέγκαντες <span class='parse'>Part: Aor Act Nom Plur Masc</span></li>
					<li>εἰσενέγκας <span class='parse'>Part: 1Aor Act Nom Sing Masc</span></li>
					<li>εἰσένεγκε <span class='parse'>Verb: Aor Act Imperative 2nd Sing</span></li>
					<li>εἰσενεγκεῖν <span class='parse'>Verb: 2Aor Act Infin</span></li>
					<li>εἰσενέγκῃ <span class='parse'>Verb: Aor Act Subj 3rd Sing</span></li>
					<li>εἰσενέγκῃς <span class='parse'>Verb: Aor Act Subj 2nd Sing</span></li>
					<li>εἰσένεγκον <span class='parse'>Verb: Aor Act Imperative 2nd Sing</span></li>
					<li>εἰσενέγκωσι <span class='parse'>Verb: 2Aor Act Subj 3rd Plur</span></li>
					<li>εἰσενέγκωσι(ν) <span class='parse'>Verb: 2Aor Act Subj 3rd Plur</span></li>
					<li>εἰσηνέχθη <span class='parse'>Verb: Aor Pass Ind 3rd Sing</span></li>
					<li>εἰσηνέγκαμεν <span class='parse'>Verb: Aor Act Ind 1st Plur</span></li>
					<li>εἰσήνεγκαν <span class='parse'>Verb: 1Aor Act Ind 3rd Plur</span></li>
					<li>εἰσηνέγκατε <span class='parse'>Verb: Aor Act Ind 2nd Plur</span></li>
					<li>εἰσήνεγκε(ν) <span class='parse'>Verb: 1Aor Act Ind 3rd Sing</span></li>
			</ul>
		</fieldset>
		<fieldset><legend>Perfect</legend>
			<ul>
					<li>εἰσενηνεγμένος <span class='parse'>Part: Perf Mid/Pass Nom Sing Masc</span></li>
			</ul>
		</fieldset>
	</dd>
</dl>

<dl>
	<dt><a id="eisferwsin">εἰσφέρωσιν</a></dt>
	<dd>
		<ul>
			<li><span class='cat'>Parse:</span>
				<ul>
					<li class='parse'>Verb: Pres Act Subj 3rd Plur</li>
					<li class='parse'>Verb: Aor Act Subj 3rd Plur</li>
				</ul>
			</li>
			<li><span class='cat'>Root:</span> <span class='i'><a href="eis.html#eisferw">εἰσφέρω</a></span></li>
		</ul>
	</dd>
</dl>

<dl>
	<dt><a id="eisfora">εἰσφορά</a></dt><!-- js -->
	<dd>
		<ul>
			<li><span class='cat'>Parse:</span> <span class='parse'>Noun: Nom Sing Fem</span></li>
			<li><span class='cat'>Meaning:</span>
				<ul>
					<li><span class='i'>a gathering in</span></li>
					<li><span class='i'>a legal tax to maintain religious activities</span></li>
				</ul>
			</li>
			<li><span class='cat'>Note:</span> εἰσφοράς <span class='i'>Alt. form Noun: Acc Plur Fem</span> </li>
			<script src='../cognate/f/fora.js'></script>
			<li><span class='cat'>Forms:</span></li>
		</ul>
			<script>
				var text1='εἰσφορ'
			</script><script src='js/Fnoun/noun-F-stratia.js'></script>
	</dd>
</dl>

<dl>
	<dt><a id="eisforan">εἰσφοράν</a></dt>
	<dd>
		<ul>
			<li><span class='cat'>Parse:</span> <span class='parse'>Noun: Acc Sing Fem</span></li>
			<li><span class='cat'>Root:</span> <span class='i'><a href="eis.html#eisfora">εἰσφορά</a></span></li>
		</ul>
	</dd>
</dl>

<dl>
	<dt><a id="eisforas">εἰσφορᾶς, εἰσφοράς</a></dt>
	<dd>
		<ul>
			<li><span class='cat'>Parse:</span>
				<ul>
					<li class='parse'>Noun: Gen Sing Fem</li>
					<li class='parse'>Noun: Acc Plur Fem</li>
				</ul>
			</li>
			<li><span class='cat'>Root:</span> <span class='i'><a href="eis.html#eisfora">εἰσφορά</a></span></li>
		</ul>
	</dd>
</dl>
		</div>
	<footer id='foot'>
<nav id='endmenu'><script src='js/menu/e-menu.js'></script></nav>
		<h2><a href="eir.html" title="previous list"><img src='image/prev.png' alt='prev'></a>
<a href="#top"><img src='image/top.png' alt='top'></a>
<a href="eit.html" title="next list"><img src='image/next.png' alt='next'></a> </h2>
<script src='js/copyright.js'></script>
	</footer>
</body>
</html>